臺灣臺北地方法院刑事判決　　　　　　　 99年度金訴字第4號
公　訴　人　臺灣臺北地方法院檢察署檢察官
被　　　告　華明燦
選任辯護人　李尚澤律師
上列被告因違反銀行法等案件，經檢察官提起公訴（98年度偵字
第5234號、第6079號、第9027號、第20628 號），本院判決如下
：
    主  文
華明燦共同犯銀行法第一百二十五條第一項前段之非法經營收受
存款業務罪，處有期徒刑肆年伍月。扣案如附表六編號1 至編號
3 及編號5 至編號10所示之物，均沒收之。
    事  實
一、華明燦於民國96年間起對外自稱係「華聯國際集團」（設於
    臺北市○○○路○ 段25號3 樓之17）總裁，段惠蓮（待緝獲
    後另行審結）則自稱係「華聯國際集團」執行長，其2 人均
    明知未經主管機關許可經營銀行業務，不得以借款、收受投
    資、使加入為股東或其他名義，向多數人或不特定之人收受
    款項或吸收資金，而約定或給付與本金顯不相當之紅利、利
    息、股息或其他報酬，竟自96年1 月間起至96年10月間止，
    先後另與邵子瑜、趙俊傑、葉孟姬（均未經起訴；其等與華
    明燦、段惠蓮有犯意聯絡、行為分擔之期間詳如附表一所示
    ；葉孟姬經鍾美玲提起詐欺告訴部分，另經檢察官為不起訴
    處分）共同基於違反銀行法規定之單一集合犯意聯絡，而為
    下列行為：
  (一)自96年1 月間起至96年2 月間止，華明燦、段惠蓮宣稱「華
    聯國際集團」將以坐落桃園縣龍潭鄉○○段196 、197 、
    198 地號土地上建物（門牌號碼桃園縣龍潭鄉○○村○○路
    333- 347號），改建為「中華國際石門養生美容會館」，並
    以招募「特別創始會員」、「轉讓不動產債權受益權」之名
    義（下稱石門養生會館投資案），以刊登報紙廣告、散發「
    企劃案」傳單等方式，招攬不特定之人簽署「不動產債權受
    益權轉讓契約書」、「不動產債權受益權轉讓申請書」，加
    入成為「特別創始會員」、「受益權受讓人」，並約定會員
    繳交每單位新臺幣（下同）60萬元，購買「債權憑證」後，
    每月華聯國際集團支付每單位紅利1 萬5 千元（即月息2.5%
    ，換算年利率為30% ），期間連續5 年，作為特別創始會員
    之投資收益，期滿並可收回本金，「保本保息」、「零風險
    」。華明燦、段惠蓮即共同以約定上揭與本金顯不相當之「
    紅利」等報酬之犯意及方法，向不特定多數人收受款項，非
    法經營以收受存款論之銀行業務，而自96年1 月4 日至96年
    2 月2 日止，華明燦、段惠蓮共同以上揭方式招攬吳錦雲、
    李惠香、張湧福、林吳紀子為「特別創始會員」，所收受之
    「會費」即準存款金額達240 萬元（其等投資金額、投資日
    期，詳如附表四所示）。
  (二)嗣於96年2 月間，邵子瑜、趙俊傑經他人介紹而認識華明燦
    ，華明燦、邵子瑜、趙俊傑遂於96年3 月1 日書立「籌組公
    司協議書」（同日亦書立該協議書之林茂盛、陳溫樂尚無證
    據認定知情並參與），共組「華聯佑宸股份有限公司」（下
    稱華聯佑宸公司，該公司於96年6 月13日辦竣公司登記，址
    設臺北市○○街48號10樓之2 ，登記之股東名簿如附表二所
    示），約定共同對外招募資金，且該公司資金招募係採「責
    任制」、並按「專員」、「主任」、「經理」之等級給予業
    績獎金及車馬費（該協議書此部分「資金入注公司制度與獎
    勵」之內容，詳如附表三所示），另葉孟姬於96年4 月間經
    邵子瑜介紹而認識華明燦。華明燦、段惠蓮、邵子瑜、趙俊
    傑、葉孟姬，即基於違反銀行法規定之單一集合犯意聯絡（
    其等有犯意聯絡及行為分擔之期間詳如附表一所示；華明燦
    係承續上揭事實欄一、(一)所示之單一集合犯意），於96年4
    月間起，即由邵子瑜擔任華聯佑宸公司之總經理，趙俊傑擔
    任該公司之副總經理，葉孟姬則先擔任該公司之單位主管，
    並於96年5 月間起擔任副總經理，葉孟姬並自稱係「華聯國
    際集團」之副董事長。並由華明燦、段惠蓮、邵子瑜、趙俊
    傑、葉孟姬共同對外宣稱「華聯國際集團」將以坐落臺北縣
    淡水鎮（現改制為新北市淡水區○○○段222-25、222-59地
    號土地之建物（門牌號碼臺北縣淡水鎮○○路182 巷6-58號
    ），改建為「華聯淡水國際觀光飯店」，並以「華聯國際集
    團」招募「不動產共同投資分紅專案會員」之名義（下稱淡
    水國際觀光飯店投資案），陸續介紹友人、同事加入，招攬
    不特定之人簽署「不動產共同投資分紅專案暨入會申請書」
    及「投資分紅專案約定書」，加入成為會員，並約定會員繳
    交每單位10萬元，投資分紅年利率為18% ，按月撥入會員之
    帳戶內，期間連續1 年或2 年不等，作為會員之投資收益，
    期滿並可收回本金，此外並由華明燦開立本票及「資產產權
    債權憑證」作為憑證。華明燦、段惠蓮、邵子瑜、趙俊傑、
    葉孟姬即共同以約定上揭與本金顯不相當之「紅利」等報酬
    之犯意及方法，向不特定多數人收受款項，投資款則匯入華
    明燦所開設之合作金庫銀行圓山分行帳號0000000000000 帳
    戶，或華明燦所開設之合作金庫銀行雙連分行帳號00000000
    00000 帳戶，並由邵子瑜、趙俊傑、葉孟姬依其等招攬金額
    領取23% 至30% 不等之業績獎金及車馬費，共同非法經營以
    收受存款論之銀行業務，而自96年4 月4 日至96年10月22日
    止，華明燦、段惠蓮、邵子瑜、趙俊傑、葉孟姬共同以上揭
    方式所招攬之會員共計52人（其中有部分會員係多次投資）
    ，其等所收受之「會費」即準存款金額達7188萬元（該等會
    員即投資人姓名、投資金額、投資日期，詳如附表五所示）
    。
二、嗣於98年1 月14日經法務部調查局桃園縣調查站持搜索票搜
    索臺北市○○街48號等址，並扣得華明燦所有如附表六編號
    1 至編號3 及編號5 至編號10所示供本件犯罪所用之物，而
    查悉上情。案經鍾美玲、蔡靜微、邵子瑜、葉孟姬、呂秋愛
    、林智妃、林秀碧、林俍禎、陳來福、黃滿惠、梁麗華、魏
    寶貝、黃阿土、郭淑英、林昕儀、孫麗靜、蔡如妃、陳勉方
    、徐碧雲、洪景辰、楊惠萍、蔣汝英、侯偉鴻、何佩錚、吳
    錦雲告訴，及由臺北市政府警察局中山分局、大安分局報告
    ，以及法務部調查局桃園縣調查站移送臺灣臺北地方法院檢
    察署檢察官偵查起訴。
    理  由
一、證據能力部分：按被告以外之人於審判外之言詞或書面陳述
    ，除法律另有規定者外，不得作為證據；被告以外之人於審
    判外之陳述，雖不符合同法第159 條之1 至第159 條之4 之
    規定，但經當事人於審判程序同意作為證據，法院審酌該言
    詞陳述或書面陳述作成時之情況，認為適當者，亦得為證據
    ，當事人、代理人或辯護人於法院調查證據時，知有第159
    條第1 項不得為證據之情形，而未於言詞辯論終結前聲明異
    議者，視為有前項之同意，刑事訴訟法第159 條第1 項、第
    159 條之5 分別定有明文。立法意旨在於傳聞證據未經當事
    人之反對詰問予以核實，原則上先予排除。惟若當事人已放
    棄反對詰問權，於審判程序中表明同意該等傳聞證據可作為
    證據；或於言詞辯論終結前未聲明異議，基於尊重當事人對
    傳聞證據之處分權，及證據資料愈豐富，愈有助於真實發見
    之理念，且強化言詞辯論主義，使訴訟程序得以順暢進行，
    上開傳聞證據亦均具有證據能力。經查，檢察官、被告華明
    燦及其選任辯護人對於以下本院作為判斷依據之各項證據資
    料，均不爭執其證據能力（見本院卷一第35頁、卷三第88頁
    反面），本院審酌該等言詞供述及書面作成時之情況，認為
    以之作為證據為適當，依刑事訴訟法第159 條之5 規定，均
    得作為證據。
二、訊據被告華明燦，就其對於如附表五所示之人招攬投資（即
    淡水國際觀光飯店投資案部分），而非法經營以收受存款論
    之銀行業務之犯罪事實予以坦承（見本院卷一第33-34 、82
    頁、卷三第94頁）；惟就其對於如附表四所示投資人部分（
    即石門養生會館投資案部分）則否認有違反銀行法犯行，並
    辯稱：如附表四所示之人實係股東，並非一般投資大眾云云
    。
三、經查：
  (一)石門養生會館投資案部分：
  1.被告華明燦對外自稱係「華聯國際集團」總裁，同案被告段
    惠蓮則為「華聯國際集團」執行長，且自96年1 月間起至96
    年2 月間，對外宣稱「華聯國際集團」將以坐落桃園縣龍潭
    鄉○○段196 、197 、198 地號土地上建物，改建為「中華
    國際石門養生美容會館」，並以招募「特別創始會員」、「
    轉讓不動產債權受益權」之名義，以刊登報紙廣告、散發「
    企劃案」傳單等方式，招攬不特定之人加入成為「特別創始
    會員」、「受益權受讓人」，並約定會員繳交每單位60萬元
    ，購買「債權憑證」後，每月支付每單位紅利1 萬5 千元（
    即月息2.5%，換算年利率為30% ），期間連續5 年，作為特
    別創始會員之投資收益，期滿並可收回本金，「保本保息」
    、「零風險」等事實，有被告華明燦、同案被告段惠蓮之名
    片（分見A2卷《本件偵查案卷之代號對照表，詳見附表八》
    第8 頁、A8卷第144 頁、本院卷二第106 頁），該「中華國
    際石門養生美容會館」之介紹傳單、「華聯國際集團」之介
    紹資料在卷可稽（見本院卷二第85頁反面、第86-89 頁正面
    ）。又自96年1 月4 日至96年2 月2 日止，被告華明燦及同
    案被告段惠蓮以「石門養生會館投資案」名義，先後招攬吳
    錦雲、李惠香、張湧福、林吳紀子為「特別創始會員」，所
    收受之「會費」等即準存款金額達240 萬元等事實，則有如
    附表四所示之供述及非供述證據可稽，而可認定。
  2.被告華明燦雖然辯稱如附表四所示之人實係股東，並非一般
    投資大眾云云。惟證人吳錦雲於偵查中已具結證稱伊係「看
    到報紙」，伊打電話去問，並由被告華明燦、同案被告段惠
    蓮介紹才參與石門養生會館案之投資等語（見A9卷第133-
    134 頁），另被告華明燦就「石門養生會館投資案」並有製
    作傳單，並承諾「會員5 年內獲利與分紅，每月2.5%，年率
    30% 」，此有該等「中華國際石門養生美容會館」之介紹傳
    單、「華聯國際集團」之介紹資料在卷可稽（見本院卷二第
    85頁反面、第86-89 頁正面），可見被告華明燦係以刊登報
    紙廣告、散發「企劃案」傳單等方式，招攬不特定之人參加
    該石門養生會館案之投資，且於如附表四所示之「不動產債
    權受益權轉讓契約書」上，亦載明：「受益權受讓人依據其
    持有受益權持分，參與分紅信託利益，其來源為不動產出租
    或營運收入，按月支付每1 單位紅利1 萬5 千元整，期間連
    續5 年」等語。是故被告華明燦及同案被告段惠蓮顯然係以
    約定上揭年利率30% 報酬之方法，向不特定多數人招攬並收
    受款項。被告華明燦於本院審理時，空言辯稱如附表四所示
    之人實係股東，並非一般投資大眾云云，並不足採。
  (二)淡水國際觀光飯店投資案部分：
  1.於96年2 月間，邵子瑜、趙俊傑經他人介紹而認識華明燦，
    華明燦、邵子瑜、趙俊傑遂於96年3 月1 日書立「籌組公司
    協議書」，共組華聯佑宸公司，約定共同對外招募資金，且
    該公司資金招募係採「責任制」，並按「經理」等不同等級
    給予業績獎金及車馬費，又華聯佑宸公司於96年6 月13日辦
    竣公司登記等情，為被告華明燦於偵查及審理中所自承，並
    經邵子瑜於偵查中所陳明（見A6卷第1 頁），並有該協議書
    （見A5卷第207-208 頁正面）及華聯佑宸公司登記資料、股
    東名簿等在卷可稽（見A2卷第239-240 、363 頁）。
  2.被告華明燦復與同案被告段惠蓮、邵子瑜等人共同對外宣稱
    華聯佑宸公司將以坐落臺北縣淡水鎮○○段222-25、222-59
    地號土地之建物，改建為「華聯淡水國際觀光飯店」，並以
    招募「不動產共同投資分紅專案會員」之名義，陸續介紹友
    人、同事加入，招攬不特定之人簽署「不動產共同投資分紅
    專案暨入會申請書」及「投資分紅專案約定書」，加入成為
    會員，並約定會員繳交每單位10萬元，投資分紅年利率為
    18% ，按月撥入會員之帳戶內，期間連續1 年或2 年不等，
    作為會員之投資收益，期滿並可收回本金，此外並由華明燦
    開立本票及「資產產權債權憑證」作為憑證，自96年4 月4
    日至96年10月22日止，被告華明燦等共同以上揭方式所招攬
    之會員共計52人，其等所收受之「會費」等即準存款金額達
    7188萬元等事實，則為被告華明燦於本院審理時所供承，並
    有該投資案之文宣（見A2卷第13-16 頁、A14 卷第4-5 頁）
    、「不動產共同投資分紅專案暨入會申請書」、「投資分紅
    專案約定書」（見本院卷二第71-72 頁），被告華明燦合作
    金庫銀行圓山分行、雙連分行上揭帳號帳戶交易明細等（見
    A7卷第63-72 頁），以及如附表五所示之供述及非供述證據
    可佐，亦可加以認定。
  (三)本院認為本案約定及給付之報酬與本金「顯不相當」之理由
    ：
  1.按金融市場是否健全攸關一國經濟之興衰，爰先進國家對於
    金融市場均設有監管之機制，以求其穩定與發展。其中，銀
    行等「金融中介」事業，更屬金融監管制度之核心領域。該
    等事業之經營，首須經特許，始得為之，以達保障投資之目
    的。而金融中介的服務有助於金融市場的運作與發展，除了
    可促進資金流通以外，其主要效益尚包括降低交易成本（
    transaction cost）、風險分攤（risk sharing）、解決資
    訊不對稱的問題等。所謂降低交易成本，係因金融中介機構
    能夠藉由匯集大眾資金，統籌借貸業務，以取代個人分別自
    行締約的借貸方式，即充分利用規模經濟及反覆執行大量業
    務所發展出來的專業技術及知識，故能有效降低每一單位貨
    幣的交易成本。再所謂風險分攤，由於一般投資人所擁有之
    資金量有限，很難配置其資金於足夠多樣的投資商品，以致
    風險過度集中於少數標的，致因特定或單一事件，即造成大
    部分或全部投資難以回收之窘境；惟銀行的資金數量龐大，
    故可藉由分散持有各種不同風險及獲利程度的資產，運用多
    角化的投資組合或投資標的之轉換，使其在維持一定的獲利
    水準時，得將風險控制於相對較低的程度。又所謂資訊不對
    稱，是指交易雙方對於交易標的或對手持有不同程度的資訊
    ，而資訊不足的一方可能做出錯誤的決策，而處於劣勢的交
    易地位。然而，銀行等金融中介機構則可以運用其專業知識
    與技術，篩選與監督貸款人等交易對手，例如聘請專業人才
    評估貸款人的營業狀況，再決定是否貸放資金，又如貸款以
    後，銀行可以指派專人進行監督等，因此相較於一般大眾，
    金融中介機構較能降低因資訊不足所造成的投資損失。綜上
    而言，間接金融市場的穩健實有賴於銀行等金融機構提供優
    質的中介服務，解決借貸雙方的難題，使資金得以在供給者
    與需求者之間順利且安定地流通（以上參見：沈中華著，貨
    幣銀行學，91年2 月二版，第61、65-67 頁；李怡庭著，貨
    幣銀行與金融市場，98年9 月初版，第43-46 頁）。
  2.銀行法第29條之1 所定「以收受存款論」之行為，應以約定
    或給付與本金顯不相當之紅利、利息、股息或其他報酬為要
    件，至是否「顯不相當」，自應參酌當時之經濟及社會狀況
    ，在客觀上是否較之一般債務之利息顯有特殊之超額者，以
    決定之（最高法院99年度臺上字第6882號判決意旨參照）。
    而所謂「較之『一般債務』之利息，顯有特殊之超額者」，
    本院認為：參酌銀行法維護「金融中介」所具有使存款人降
    低風險等功能之意旨，以及銀行法第29條之1 的立法目的在
    於禁止「大量吸收社會資金，以遂行其收受存款之實」之行
    為，故在認定是否有「特殊之超額」情形時，即應與當時一
    般合法銀行存款、債券市場等債務之利率相比較，蓋此等利
    率之金融機構等亦係對「不特定多數人」收受款項，若行為
    人所約定或給付之報酬，與此等合法銀行存款、債券市場等
    利率顯不相當時，即足以使一般投資人為追求超額之高利，
    棄經金融監理機構監管之合法募集資金方法於不顧，而發生
    「大量吸收社會資金」、「危害金融經濟秩序」之結果。是
    以，認定約定或給付之報酬是否有「特殊超額」情形時，當
    應與當時一般合法銀行存款、債券市場等債務之利率相比較
    ，方符合上揭銀行法之立法意旨。
  3.查89年間（即西元2000年）發生的網路泡沫破滅，造成全球
    經濟衰退，當時美國聯邦準備理事會（即美國聯準會）為了
    挽救美國經濟降溫的衝擊，遂採取低利率的貨幣政策。美國
    聯準會於92年6 月底，做出自網路泡沫時代以來第13次的降
    息決定。在美國聯準會的引領下，自89年間起，全球央行（
    包括我國央行）相繼把利率降到歷史新低，釋出了一波波「
    便宜」資金，全球資金流動性大增，不到3 年，短期利率從
    6.5%節節下降到1 % ，此情形在後續發生「次級債危機」、
    「金融海嘯」下，並一直延續至今日，此即公眾周知之「低
    利率」時代。本案被告華明燦與段惠蓮等人共同以年利率為
    30% 、18% 之紅利，對外招募資金，並使得如附表四、五所
    示之人先後加入成為「會員」，相較於當時一般合法銀行存
    款、債券市場等債務之利率，已有特殊超額之情形，是被告
    華明燦、段惠蓮等人前揭約定及給付之報酬，係屬於「顯不
    相當」，應甚為明確。
  (四)認定被告華明燦與同案被告段惠蓮，以及邵子瑜、趙俊傑、
    葉孟姬（其等有犯意聯絡、行為分擔之期間詳如附表一所示
    ）為共同正犯之理由：
  1.按「銀行法第125 條第2 項所稱之行為負責人，係指實際參
    與違法吸金決策之公司負責人而言，如非公司負責人則以知
    情而參與吸金決策或執行吸金業務者為限，始得論以共同正
    犯」（最高法院84年臺上字第2932號判決意旨參照）。
  2.被告華明燦與邵子瑜、趙俊傑於96年3 月1 日書立「籌組公
    司協議書」，並約定按「經理」等不同等級給予業績獎金及
    車馬費，且被告華明燦與同案被告段惠蓮、邵子瑜、趙俊傑
    、葉孟姬均為華聯佑宸公司股東等情，有該協議書（見A5卷
    第207-208 頁正面）及華聯佑宸公司登記資料、股東名簿等
    在卷可稽（見A2卷第239-240 、363 頁）。又同案被告段惠
    蓮則為華聯國際集團執行長，另於96年4 月間起，即由邵子
    瑜擔任華聯佑宸公司之總經理，趙俊傑擔任該公司之副總經
    理，葉孟姬則先擔任該公司之單位主管，並於96年5 月間起
    擔任副總經理，另自稱係「華聯國際集團」之副董事長等事
    實，除有同案被告段惠蓮、葉孟姬之名片在卷可佐外（分見
    A8 卷 第144 頁、A2卷第5 頁），並有經邵子瑜、趙俊傑、
    葉孟姬分別以「總經理」、「副總經理」、「單位主管」等
    身分簽名之華聯佑宸公司「不動產共同投資分紅專案暨入會
    申請書」在卷可稽（該等書證原本經被告華明燦庭呈，附於
    本院卷一第120-217 頁；並詳見附表五「非供述證據」中所
    示）。
  3.另被告華明燦於調查局詢問、偵查及本院審理時，一再陳明
    ：華聯佑宸公司係由伊與邵子瑜、趙俊傑、葉孟姬共同經營
    ，邵子瑜、葉孟姬可取得招攬投資金額的30% 作為佣金及薪
    資，其中23% 是佣金、7%是薪資及車馬費，趙俊傑則可取得
    招攬資金的23% 作為佣金等情（分見A4卷第6 頁、A8卷第8
    頁、A8卷第155-157 頁、本院卷一第33-34 頁等），並有由
    邵子瑜、趙俊傑簽收招攬資金金額23% 佣金之單據在卷可稽
    （分見A4卷第30-143頁、A8卷第187 頁；該等書證原本經被
    告華明燦庭呈，附於本院卷一第120-229 頁），其中由邵子
    瑜簽收之金額合計達5,971,300 元，由趙俊傑簽收之金額則
    達4,232,000 元。另有被告華明燦匯款予葉孟姬之匯款申請
    書、存款憑條在卷可稽，其金額合計則達7,390,750 元（分
    見A8卷第159-162 頁、本院卷一第98頁）。又邵子瑜於96年
    9 月17日寄予被告華明燦之信函中，亦陳明：「本人於97年
    4 月（應為96年4 月之誤）受聘於您任董事長之華聯佑宸股
    份有限公司總經理一職，全力配合淡水鎮○○路182 巷6-58
    號3 棟房子之投資案，本人等共募資4068 萬 ，……」等語
    ，此有該信函可證（見A5卷第209 頁）。
  4.證人邵子瑜於本院審理時，亦證稱：「（問：除妳之外，還
    有何人係妳找來投資之人？）王秀珠、王心怡、林智妃、黃
    滿惠、邵阿寶、陳來福、黃玉蘭、葉孟姬、蔡靜微、徐袁春
    仙、王珊君、梁麗華、林秀碧、林俍禎、張名吟」；「（問
    ：你剛才表示副總以上的介紹費是15% ，為何被告給妳的介
    紹費比例高達23% ？）因為被告有分很多種獎金，而且是他
    自己訂的，不是我訂的。這個在剛剛提示給我看的華聯佑宸
    公司籌組公司協議書裡面都有記載，整組達到業績420 萬元
    會多5%，做到第二個420 萬元的時候，會再多3%獎金，依次
    累推，全部都是用現金算給我。多出來的8%先放在我這邊，
    但我還要出一些交際費，還要去統籌帷幄處理公司的事情…
    …」等語，並陳明上揭「不動產共同投資分紅專案暨入會申
    請書」上「總經理」欄位，以及上揭簽收23% 佣金之單據，
    確為其所簽名等情（見本院卷三第39-40 頁）。證人葉孟姬
    於本院審理時則亦坦承伊有在上揭「不動產共同投資分紅專
    案暨入會申請書」上「副總經理」、「單位主管」、「經辦
    人」等欄位簽名，且伊有直接介紹徐碧雲、郭淑英、鍾美玲
    、陳詩怡、陳鳳菁、侯偉鴻、林素妙等人投資淡水國際觀光
    飯店投資案等情（見本院卷三第43-44 頁）。
  5.如附表四、五所示之投資人，復分別證述係經由被告華明燦
    、同案被告段惠蓮以及邵子瑜、趙俊傑、葉孟姬等人直接或
    間接介紹而投資石門養生會館投資案及淡水國際觀光飯店投
    資案。
  6.依此等事證，被告華明燦、同案被告段惠蓮以及邵子瑜、趙
    俊傑、葉孟姬，係知情並分別有參與吸金決策及執行吸金業
    務者，應可認定。
  (五)綜上，被告華明燦前揭事實欄所載犯罪事實，均可認定，應
    依法論科。
四、論罪科刑部分：
  (一)按銀行法第29條第1 項規定，除法律另有規定外，非銀行不
    得經營收受存款、受託經理信託資金、公眾財產或辦理國內
    外匯兌業務；其違反此項規定者，應依同法第125 條規定論
    處；所謂「收受存款」，依同法第5 條之1 規定，係指向不
    特定多數人收受款項或吸收資金，並約定返還本金或給付相
    當或高於本金之行為；又同法第29條之1 規定，以借款、收
    受投資、使加入為股東或其他名義，向多數人或不特定之人
    收受款項或吸收資金，而約定或給付與本金顯不相當之紅利
    、利息、股息或其他報酬者，以收受存款論；銀行法第125
    條關於處罰非銀行不得經營收受存款業務之規定，祇須行為
    人收受存款而合於上開要件且繼續反覆為之者，即足當之，
    原不以所收受之存款達於一定之金額或長期經營為必要（最
    高法院89年度臺上字第3583號判決意旨參照）。
  (二)被告華明燦共同以上揭石門養生會館投資案、淡水國際觀光
    飯店投資案之文宣內容資料，而以上揭本金30% 、18% 不等
    之紅利，而對不特定之人招募成為「會員」，而向不特定多
    數人收受款項，並約定或給付與本金不相當如上開所示之報
    酬，且保證期滿還本，依銀行法第29條之1 規定，應以收受
    存款論，即以此方式非法經營以收受存款論之銀行業務，故
    核其所為，係犯銀行法第29條之1 、第29條第1 項、第125
    條第1 項前段之非銀行經營收受存款業務罪。
  (三)被告華明燦與同案被告段惠蓮、未據起訴之邵子瑜、趙俊傑
    、葉孟姬，就犯銀行法第125 條第1 項之非銀行經營收受存
    款業務罪部分，有犯意聯絡及行為分擔（其等犯意聯絡及行
    為分擔之期間詳如附表一所示），應論以共同正犯。
  (四)復按刑事法若干犯罪行為態樣，本質上原具有反覆、延續實
    行之特徵，立法時既予特別歸類，定為犯罪構成要件之行為
    要素，則行為人基於概括犯意，在密切接近之一定時、地持
    續實行之複次行為，倘依社會通念，於客觀上認為符合一個
    反覆、延續性之行為觀念者，於刑法評價上，即應僅成立一
    罪，學理上所稱「集合犯」之職業性、營業性或收集性等具
    有重複特質之犯罪均屬之，例如經營、從事業務、收集、販
    賣、製造、散布等行為概念者是（最高法院96年度臺上字第
    172 號判決意旨參照）。被告華明燦，前揭事實欄一、(一)及
    (二)所示先後多次非銀行而辦理收受存款業務之行為，依社會
    客觀通念，符合一個反覆、延續性之行為觀念，屬集合犯之
    實質上一罪。
  (五)公訴意旨就被告華明燦違反銀行法部分提起公訴，因其上開
    非法吸收資金之行為，為實質一罪之關係，已如前述，一部
    起訴效力及於全部。就附表四編號2 、4 及附表五編號42所
    示投資人因被告華明燦招攬所為之投資，雖未為起訴書所敘
    明，然該等犯罪事實既為起訴效力所及，本院自應併予審酌
    。
  (六)科刑部分：本院爰審酌被告華明燦以石門養生會館投資案、
    淡水國際觀光飯店投資案之名義，吸收之金額分別各為240
    萬元、7188萬元。導致眾多會員畢生積蓄化為灰燼，甚或負
    債累累，此為告訴人告訴意旨所陳明，被告華明燦造成彼等
    財產上之重大損失，對國家金融秩序管理造成危害，影響廣
    大投資人之權益。被告華明燦對於前揭犯罪事實大致均予坦
    承，犯後態度尚可，另被告華明燦所有位於臺北市○○區○
    ○街48號9 樓、10樓之房屋雖經拍賣，惟僅有投資人鍾美玲
    、陳碧珠參與分配，而獲分別分配2,585,727 元、116,490
    元（見本院卷二第54-61 頁之分配表），至於其他投資人則
    迄今未見被告華明燦主動積極賠償相關損失，更何況上述臺
    北市○○區○○街48號9 樓、10樓之房屋實際上亦係被告華
    明燦以本件投資人投資金額所購買，此亦據被告華明燦所陳
    明（見本院卷二第156 、157 頁等），在量刑上自不能認被
    告華明燦已為善後事宜，另參酌被告華明燦犯罪之動機、目
    的、手段、智識程度、所生損害等一切情狀，量處如主文之
    刑。
  (七)沒收、不沒收之說明：
  1.扣案如附表六編號1 至3 及編號5 至10所示之物，為被告華
    明燦所有，供上開犯罪所用之物，業經被告華明燦所陳明（
    見A8卷第11-13 頁），依刑法第38條第1 項第2 款規定宣告
    沒收。至附表六編號4 所示之物，尚不能認定與本件犯罪事
    實有關，爰不予宣告沒收。
  2.按「犯本法之罪，因犯罪所得財物或財產上利益，除應發還
    被害人或得請求損害賠償之人外，屬於犯人者，沒收之。如
    全部或一部不能沒收時，追徵其價額或以其財產抵償之。」
    銀行法第136 條之1 定有明文，此乃屬於沒收之特別規定。
    倘認為其因犯罪所得財物或財產上利益，應發還被害人或第
    三人者，則自不能宣告沒收，亦毋庸於主文宣告發還被害人
    或第三人，而僅應於理由欄敘明應發還被害人或第三人之意
    旨即可（93年度臺上字第3199號判決意旨參照）。查本件未
    扣案之「會費」等款項乃被告華明燦等人所吸收之資金，然
    既應發還相關會員等，本院爰不為沒收之諭知。
五、不另為無罪諭知部分：
  (一)按犯罪事實應依證據認定之，無證據不得認定犯罪事實。又
    不能證明被告犯罪者，應諭知無罪之判決，刑事訴訟法第15
    4 條第2 項、第301 條第1 項分別定有明文。又認定不利於
    被告之事實，須依積極證據，苟積極證據不足為不利於被告
    事實之認定時，即應為有利於被告之認定，更不必有何有利
    之證據。另按事實之認定，應憑證據，如未能發現相當證據
    ，或證據不足以證明，自不能以推測或擬制之方法，以為裁
    判基礎；又認定犯罪事實，所憑之證據，雖不以直接證據為
    限，間接證據亦包括在內，然無論直接或間接證據，其為訴
    訟上之證明，須於通常一般之人均不致於有所懷疑，而得確
    信其為真實之程度者，始得據之為有罪之認定，倘其證明尚
    未達到此一程度，而有合理性懷疑之存在時，即無從為有罪
    之認定，有最高法院30年上字第816 號判例、40年臺上字第
    86號判例、30年上字第1831號判例、76年臺上字第4986號判
    例可資參照。且刑事訴訟法第161 條已於91年2 月8 日修正
    公布，其第1 項規定：檢察官就被告犯罪事實，應負舉證責
    任，並指出證明之方法。因此，檢察官對於起訴之犯罪事實
    ，應負提出證據及說服之實質舉證責任。倘其所提出之證據
    ，不足為被告有罪之積極證明，或其指出證明之方法，無從
    說服法院以形成被告有罪之心證，基於無罪推定之原則，自
    應為被告無罪判決之諭知（最高法院92年臺上字第128 號判
    例參照）。
  (二)公訴意旨另以：
  1.被告華明燦等人除為上開事實欄之行為外，復與段惠蓮基於
    意圖為自己不法所有之犯意聯絡，而自96年1 月間起至96年
    10月間止，對外佯稱上揭石門養生會館投資案、淡水國際觀
    光飯店投資案，復向投資人詐稱被告華明燦係淡水第一信用
    合作社理事，而前開淡水房、地已談妥，產權取得無虞，投
    資人出資後，其會發資產產權憑證供擔保云云，並由同案被
    告段惠蓮一同解說，再由同案被告段惠蓮載同前往臺北縣淡
    水鎮○○路182 巷6-58號觀看，因該地點以施工圍籬隔起，
    段惠蓮便佯稱該房、地正施作室內裝潢，因施工中暫時不能
    進入，使附表四、五所示之投資人陷於錯誤，出資加入為會
    員，因認被告華明燦另涉犯刑法第339 條第1 項之詐欺罪嫌
    。公訴意旨並以如附表四、五所示投資人之指述為主要論據
    。
  2.又被告華明燦另以上揭詐術及約定與本金顯不相當之紅利使
    附表七所示之邵子瑜、趙俊傑參與石門養生會館投資案，因
    認被告此部分亦涉犯違反銀行法之非法經營收受存款業務罪
    及刑法第339 條第1 項之詐欺罪嫌。公訴意旨並以證人邵子
    瑜之指述及邵子瑜、趙俊傑的存款單據為主要論據。
  (三)訊據被告華明燦則否認上開犯行，辯稱：其並無詐欺之犯意
    與行為，另稱如附表七所示邵子瑜、趙俊傑為股東，其等所
    付之款項係屬股款等語。
  (四)就詐欺罪嫌部分：
  1.經查：被告華明燦於96年1 月間至96年10月間收受如附表四
    、五所示之款項後，迄至97年10月至11月間確有按時支付相
    關「紅利」，此除為部分投資人所陳明外（見附表五所引述
    ），並有被告華明燦相關存匯款單據（分見A4卷第144-158
    頁、本院卷一第97頁）、投資人侯偉鴻、陳來福之存摺影本
    （見A21 卷第5-12頁、A5卷第37-38 頁）、投資人簽收紅利
    之收據（見附表四所引之非供述證據），而可認定。
  2.被告華明燦就桃園縣龍潭鄉○○村○○路333-347 號之建物
    ，確有與該等建物之所有權人洪漢榮等人洽商合作事宜，此
    除經證人洪漢榮於本院審理時證述甚明（見本院卷三第9-12
    頁），並有被告華明燦與洪漢榮等人簽立之協議書（見本院
    卷二第79-80 頁）、合作協議書（見本院卷一第39-41 頁）
    ，分別在卷可佐。另被告華明燦就坐落臺北縣淡水鎮○○段
    222-25、222-59地號土地之建物亦曾與地主之一的吳綸焜洽
    談過購買事宜，此亦據證人吳綸焜到庭證述屬實（見本院卷
    三第13頁）。是故亦不能遽認所謂石門養生會館投資案、淡
    水國際觀光飯店投資案均屬虛構。
  3.證人葉孟姬於偵查中雖然證稱：「（問：段惠蓮有無幫忙介
    紹投資案？）她開車載我、尤文良、徐碧雲、邵子瑜、趙俊
    傑等人去淡水，她跟我講在淡水北新路182 巷6-58號的建物
    ，是她跟華明燦所有，也就是在憑證上記載的地址」；「她
    沒有讓我們進去看，但外面有施工圍蘺，但我那時沒有注意
    施工的標示，只有在外面看，她說要用投資的錢裝潢」等語
    （見A8卷218 頁），但證人葉孟姬本身即為華聯佑宸公司之
    股東（見附表二所示），並參與華聯佑宸公司之經營，已如
    前述，則其就華聯佑宸公司、被告華明燦有無取得該淡水國
    際觀光飯店投資案建物之所有權，自然知之甚詳。其次，證
    人葉孟姬身兼宏泰人壽保險股份有限公司之業務總監職務，
    此為證人葉孟姬於本院審理時所自承（見本院卷三第43頁）
    ，並有其名片可佐（見A2卷第5 頁），社會歷練豐富，又豈
    可能不查證相關之地政資料、所有權狀，僅因同案被告段惠
    蓮片面之詞，即相信被告華明燦擁有該建物之所有權。是故
    ，當不以證人葉孟姬上揭證言即謂被告華明燦有施用詐術使
    投資人陷於錯誤之情形。
  4.此外，證人邵子瑜、尤文良於本院審理時，復分別證稱被告
    華明燦並未曾拿任何有關於臺北縣淡水鎮○○段222-25、
    222-59號土地或其上建物或之所有權狀或其他證明文件給其
    等看過（分見本院卷三第41、33頁）。證人尤文良於本院審
    理時復證稱：「（問：既然你去現場看時，房子也都還在施
    工，你為何會相信你投資之後，立即就可以每月領取紅利，
    而且一年可以領到18% 的報酬？此外，你所介紹的投資人，
    你還都可以領到佣金，如此是否合理？）當時被告華明燦有
    介紹很多方面的經營，被告華明燦又說跟銀行方面關係很好
    ，我相信他整套計畫是很好的，被告華明燦說電視購物有很
    多的收入，他也有拿資料給我看，說他們以前在國外做電視
    購物很專業，獲利很好，他們開票也都是半年廠商才會拿到
    貨款，可是他們是直接從消費者那邊拿到現金，所以我認為
    很合理」等語（見本院卷三第34頁），依此等證言，投資人
    既係單純信任被告華明燦之經營獲利能力而為投資，亦不能
    認為被告華明燦係有施用詐術。再者，附表五所示之投資人
    ，大多係證述係經邵子瑜、葉孟姬等人之介紹而為投資，雖
    然邵子瑜、葉孟姬有對部分投資人陳稱被告華明燦擁有淡水
    國際觀光飯店投資案之不動產所有權，但邵子瑜、葉孟姬本
    身既亦有投資（見附表五編號9 、12所示），並亦參與華聯
    佑宸公司之經營，衡情僅能認為其等係為拓展業績、獲取佣
    金才為上揭說詞，並不能認為其等係與被告華明燦共同意圖
    為自己不法之所有而共同施用詐術。更何況，被告華明燦所
    述之前揭投資案，該等土地、建物之所有權究竟是否為被告
    華明燦所有等情形，任何投資人僅須向地政機關查詢即可得
    知，被告華明燦又怎麼會以此作為「詐術」來使投資人投資
    ？
  5.並且，被告華明燦固然與附表四所示之投資人簽立「不動產
    債權受益權轉讓契約書」，其中並有記載「信託契約」之「
    受託人」係「安泰商業銀行」，但該等文書既然僅係被告華
    明燦單方面所簽立，此亦為投資人所明知，又無其他事證足
    資證明被告華明燦有以其他詐術使投資人相信「安泰商業銀
    行」確實已與被告華明燦簽立所謂之「信託契約」，當不能
    單以被告華明燦與投資人簽立此「不動產債權受益權轉讓契
    約書」即認定被告華明燦施用詐術。另外，被告華明燦雖然
    有發予「資產產權債權憑證」予附表五所示之投資人，但該
    憑證上已有載明「本認證書待標的物完成信託後，得以信託
    憑證交換之」的字句，則投資人收受後亦可得知所謂之「信
    託契約」根本尚未完成。另於該憑證上雖然有「上2 項標的
    抵押權新臺幣……（即金額），提供作為甲方（即投資人）
    依借貨金額新臺幣……（即金額）比例持分之擔保……」等
    字句，然所謂之抵押權係須經地政機關登記後始生效力，此
    為一般社會大眾所明知，自然亦不能認為被告華明燦有以此
    「憑證」使投資人陷於錯誤，認為已取得「抵押權」作為擔
    保。
  6.從而，本案缺乏足以證明被告華明燦有詐欺取財之犯罪證據
    ，此外，復查無其他積極證據足資認定被告華明燦有何公訴
    人所指之詐欺取財犯行，應認不能證明被告華明燦此部分犯
    罪。
  (五)招攬對於附表七所示邵子瑜、趙俊傑投資部分：
  1.證人邵子瑜固然於調查局詢問時證稱：「……約於96年3 月
    間，當時華明燦是以華聯國際集團總裁名義，推薦我投資桃
    園縣龍潭鄉太平村之中華國際石門養生美容會館，紅利固定
    為年利率18 %（亦即月息1.5%) ，月息會固定每個月發放，
    該案件我投資60萬元……」等語（見A7卷第12頁），另於本
    院審理時證稱：「（問：妳是否於96年3 月1 日投資60萬元
    ？）是的」；「（問：石門養生會館投資案妳是否還有找其
    他人投資？）找了趙俊傑投資60萬元……」；「（問：你是
    否在96年3 月1 日匯51萬到華明燦帳戶內？）因為我自己投
    資60萬的投資款，他退了15％給我，也就是9 萬元，所以我
    匯了51萬」；「（問：就這60萬的投資款，被告是否有承諾
    妳有如何之報酬或紅利？）每個月是2.5 ％紅利也就是1 萬
    5 千元……」等語（見本院卷三第38、42頁），證人邵子瑜
    並提出其於96年3 月1 日匯款51萬元予被告華明燦，以及趙
    俊傑於96年4 月20日、30日各匯款30萬元、21萬元予被告華
    明燦之存款憑條為證（見A5卷189 、197 頁）。
  2.惟查，證人邵子瑜、趙俊傑匯款予被告華明燦之96年3 月1
    日、96年4 月20日、30日，與附表四所示之投資人均係於96
    年1 月至2 月初投資，已有相當之間隔。而且被告邵子瑜於
    本院審理時復已證稱：「（問：是否曾去過被告民生東路那
    家公司？）有」；「（問：被告上開民生東路公司之員工各
    多少人？）沒有幾個人，那家公司之前都是在處理石門投資
    的案子，在我們投資之後，華明燦就說石門的案子已經結束
    了，沒有再吸收投資人的錢。後來我們有時候去跟華明燦聊
    天，他就說淡水有3 棟房子，可以整修變成養老院，每間整
    修要30萬，他說只要有信用的2 百人，共6 千萬就可以把這
    件事情做好，後來段惠蓮就帶我看淡水的3 棟房子」等語（
    見本院卷三第36頁）。另證人邵子瑜、趙俊傑復係於96年3
    月1 日與被告華明燦簽立上揭「籌組公司協議書」，約定共
    同對外籌資；投資人王秀珠則於96年4 月4 日即因邵子瑜之
    介紹而投資淡水國際觀光飯店案（見附表五編號1 所示）。
    。綜上，既然於證人邵子瑜參與華明燦招募淡水國際觀光飯
    店投資案資金事宜之前，「石門的案子」就已經結束了，則
    趙俊傑怎麼可能還於96年4 月20日、30日仍匯款投資石門養
    生會館投資案？另邵子瑜匯款51萬元予被告華明燦之日期，
    亦同時即為該「籌組公司協議書」之簽立日期。何況，邵子
    瑜、趙俊傑於華聯佑宸公司96年6 月13日登記時，亦確實登
    記認有股款100 萬元（見附表二所示）。另證人邵子瑜於本
    院審理時亦自承就石門養生會館投資案，並未簽立任何投資
    協議書（見本院卷三第38頁）。
  3.是故被告華明燦辯稱如附表七所示之款項，實係邵子瑜、趙
    俊傑作為華聯佑宸公司股東所繳納之股款，應可採信，即不
    能認定此部分構成違反銀行法之非法經營收受存款業務罪及
    刑法第339 條第1 項詐欺罪之犯行。
  (六)惟因公訴意旨，認上揭事實與被告華明燦前開違反銀行法犯
    行，分別有裁判上一罪及實質上一罪之關係，爰不另為無罪
    之諭知。
六、前述未據起訴之相關犯罪嫌疑事實，本院均另依法告發，移
    請檢察官偵辦，在此敘明。
七、據上論斷，依刑事訴訟法第299 條第1 項前段，銀行法第
    125 條第1 項前段，刑法第11條前段、第28條、第38條第1
    項第2 款，判決如主文。
本案經檢察官張世和、黃碧玉、陳宗豪到庭執行職務。
中    華    民    國   100    年    6     月    30    日
                  刑事第二庭審判長法  官  劉慧芬
                                  法  官  陳勇松
                                  法  官  江俊彥
以上正本證明與原本無異。
如不服本判決應於收受送達後10日內向本院提出上訴書狀，並應
敘述具體理由；其未敘述上訴理由者，應於上訴期間屆滿後20日
內向本院補提理由書（均須按他造當事人之人數附繕本）「切勿
逕送上級法院」。告訴人或被害人如對於本判決不服者，應具備
理由請求檢察官上訴，其上訴期間之計算係以檢察官收受判決正
本之日期為準。
                                  書記官  王聖婷
中    華    民    國   100    年    6     月    30    日
附錄論罪法條：
銀行法第29條
除法律另有規定者外，非銀行不得經營收受存款、受託經理信託
資金、公眾財產或辦理國內外匯兌業務。
違反前項規定者，由主管機關或目的事業主管機關會同司法警察
機關取締，並移送法辦；如屬法人組織，其負責人對有關債務，
負連帶清償責任。
執行前項任務時，得依法搜索扣押被取締者之會計帳簿及文件，
並得拆除其標誌等設施或為其他必要之處置。
銀行法第29條之1
以借款、收受投資、使加入為股東或其他名義，向多數人或不特
定之人收受款項或吸收資金，而約定或給付與本金顯不相當之紅
利、利息、股息或其他報酬者，以收受存款論。
銀行法第125條
違反第29條第1 項規定者，處3 年以上10年以下有期徒刑，得併
科新臺幣1 千萬元以上2 億元以下罰金。其犯罪所得達新臺幣1
億元以上者，處 7 年以上有期徒刑，得併科新臺幣2500 萬元以
上 5 億元以下罰金。
經營銀行間資金移轉帳務清算之金融資訊服務事業，未經主管機
關許可，而擅自營業者，依前項規定處罰。
法人犯前二項之罪者，處罰其行為負責人。
附表一：
被告華明燦與其他共同正犯之犯意聯絡、行為分擔期間：
┌────┬──────────────┬───┐
│姓名    │犯意聯絡、行為分擔期間      │備註  │
├────┼──────────────┼───┤
│華明燦  │自96年1 月間起至96年10月間止│      │
├────┼──────────────┼───┤
│段惠蓮  │自96年1 月間起至96年10月間止│      │
├────┼──────────────┼───┤
│邵子瑜  │自96年4 月間起至96年6 月間止│      │
├────┼──────────────┼───┤
│趙俊傑  │自96年4 月間起至96年6 月間止│      │
├────┼──────────────┼───┤
│葉孟姬  │自96年4 月間起至96年10月間止│      │
└────┴──────────────┴───┘
附表二：
華聯佑宸公司股東名簿（96年6月13日登記，見A2卷第363頁）
┌──┬────┬─────┬─────┬───┐
│編號│股東姓名│  股數    │股款 (新臺│備註  │
│    │或名稱  │          │幣元)     │      │
├──┼────┼─────┼─────┼───┤
│ 1  │華明燦  │   700,000│ 7,000,000│      │
├──┼────┼─────┼─────┼───┤
│ 2  │趙俊傑  │   100,000│ 1,000,000│      │
├──┼────┼─────┼─────┼───┤
│ 3  │邵子瑜  │   100,000│ 1,000,000│      │
├──┼────┼─────┼─────┼───┤
│ 4  │段惠蓮  │    40,000│   400,000│      │
├──┼────┼─────┼─────┼───┤
│ 5  │葉孟姬  │    50,000│   500,000│      │
├──┼────┼─────┼─────┼───┤
│ 6  │林俍禎  │    10,000│   100,000│      │
├──┼────┼─────┼─────┼───┤
│    │合計    │ 1,000,000│10,000,000│      │
└──┴────┴─────┴─────┴───┘
附表三：
被告華明燦與邵子瑜、趙俊傑等人所書立之「籌組公司協議書」
，其中第六點「資金入注公司製度與獎勵」內容：
   1、本制度係屬責任薪制，當月個人責任業績60萬元
     ┌──────┬──────┬──────┐
     │  經理12%   │  主任10%   │  專員7%    │
     ├──────┼──────┼──────┤
     │車馬費 3萬  │車馬費 2萬  │車馬費 1萬  │
     └──────┴──────┴──────┘
   2、副總經理保留業務獎金3%。
   3、兼職人員依個人業績之7%發放，無其他任何福利但如果累
      積到責任業績6 萬元時即可晉升主任酌情補發差佣及車馬
      費，可改為全職。
   4、晉升與考核
     ┌───┬────────────────────┐
     │職 稱 │晉升標準                                │
     ├───┼────────────────────┤
     │專 員 │個人單月達成60萬責任額次月一日晉升主任  │
     ├───┼────────────────────┤
     │主 任 │整組含個人及二位專員業績達到當月180萬次 │
     │      │月一日晉升經理                          │
     └───┴────────────────────┘
   5、獎金發放：業績採每月底結算，次月5日發放。
   6、達成整組業績420萬元之5%（21萬）交由邵子瑜處理。
   7、扣除第一次達成整組業績，第二次業績達成另發3%之同階
      獎金，交由邵子瑜12.6萬元專款運用依次累推。
附表四：
以「石門養生會館投資案」名義所招攬投資人一覽表
                                                                        單位：新臺幣元
┌─┬───┬───┬─────────┬────────────┬─────┬───┐
│編│投資人│投資  │投資金額、約定紅利│相關供述證據            │相關非供述│起訴書│
│號│      │時間  │，及有無取回本金及│                        │證據      │附表一│
│  │      │      │紅利              │                        │          │之排序│
├─┼───┼───┼─────────┼────────────┼─────┼───┤
│1 │吳錦雲│960104│(1)投資金額：      │98年11月26日檢察官訊問，│由華明燦簽│附表一│
│  │      │      │  60萬元（付款日  │證人吳錦雲具結後證述筆錄│署之華聯國│第1 筆│
│  │      │      │  不詳，不動產債權│（偵查A9卷133-134 頁）。│際集團不動│      │
│  │      │      │  受益權轉讓申請書│吳錦雲證述：「（問：是經│產債權受益│      │
│  │      │      │  日期為960104）  │由何人介紹？）我是看報紙│權轉讓契約│      │
│  │      │      │(2)約定紅利：月息  │，打電話去問」；「（問：│書（本院卷│      │
│  │      │      │  2.5 %           │是否曾前往臺北市○○街48│二第92 頁 │      │
│  │      │      │(3)取回本金、紅利情│號10號？）是的」；「（問│）、不動產│      │
│  │      │      │  形：            │……現場有見到段惠蓮及華│債權受益權│      │
│  │      │      │  本金：未取回  │明燦，他們二人也有介紹」│轉讓申請書│      │
│  │      │      │  紅利：按月領取│；「（問：如何介紹？）他│（本院卷二│      │
│  │      │      │    ，每月1.5 萬，│們向我介紹投資的金額，用│第93頁）、│      │
│  │      │      │    金額不詳      │來興建觀光飯店及美容養生│石門養生會│      │
│  │      │      │                  │會館」；「我是用現金60萬│館案紅利收│      │
│  │      │      │                  │元交給華明燦……」；「有│據（本院卷│      │
│  │      │      │                  │，開始的幾個月有收到，後│二第100-  │      │
│  │      │      │                  │就沒有收到分紅。」      │102 頁反）│      │
├─┼───┼───┼─────────┼────────────┼─────┼───┤
│2 │張湧福│960109│(1)投資金額：      │                        │由華明燦簽│起訴書│
│  │      │      │  60  萬元（付款日│                        │署之華聯國│附表一│
│  │      │      │  不詳，不動產債權│                        │際集團不動│未記載│
│  │      │      │  受益權轉讓申請書│                        │產債權受益│      │
│  │      │      │  日期為960109）  │                        │權轉讓契約│      │
│  │      │      │(2)約定紅利：月息  │                        │書（本院卷│      │
│  │      │      │  2.5 %           │                        │二第95頁反│      │
│  │      │      │(3)取回本金、紅利情│                        │-96頁）、 │      │
│  │      │      │  形：            │                        │不動產債權│      │
│  │      │      │  本金：不詳    │                        │受益權轉讓│      │
│  │      │      │  紅利：按月領取│                        │申請書（本│      │
│  │      │      │    ，每月1.5 萬，│                        │院卷二第97│      │
│  │      │      │    金額不詳      │                        │頁）、石門│      │
│  │      │      │                  │                        │養生會館案│      │
│  │      │      │                  │                        │紅利收據（│      │
│  │      │      │                  │                        │本院卷二第│      │
│  │      │      │                  │                        │102-103 頁│      │
│  │      │      │                  │                        │反）      │      │
├─┼───┼───┼─────────┼────────────┼─────┼───┤
│3 │李惠香│960110│(1)投資金額：      │                        │由華明燦簽│附表一│
│  │      │      │  60  萬元（付款日│                        │署之華聯國│第3 筆│
│  │      │      │  不詳，不動產債權│                        │際集團不動│      │
│  │      │      │  受益權轉讓申請書│                        │產債權受益│      │
│  │      │      │  日期為960110）  │                        │權轉讓契約│      │
│  │      │      │(2)約定紅利：月息  │                        │書（本院卷│      │
│  │      │      │  2.5 %           │                        │二第93-94 │      │
│  │      │      │(3)取回本金、紅利情│                        │頁）、不動│      │
│  │      │      │  形：            │                        │產債權受益│      │
│  │      │      │  本金：不詳    │                        │權轉讓申請│      │
│  │      │      │  紅利：按月領取│                        │書（本院卷│      │
│  │      │      │    ，每月1.5 萬，│                        │二第95頁）│      │
│  │      │      │    金額不詳      │                        │、石門養生│      │
│  │      │      │                  │                        │會館案紅利│      │
│  │      │      │                  │                        │收據（本院│      │
│  │      │      │                  │                        │卷二第100 │      │
│  │      │      │                  │                        │-104頁）  │      │
├─┼───┼───┼─────────┼────────────┼─────┼───┤
│4 │林吳紀│960202│(1)投資金額：      │                        │由華明燦簽│起訴書│
│  │子    │      │  60  萬元（付款日│                        │署之華聯國│附表一│
│  │      │      │  不詳，不動產債權│                        │際集團不動│未記載│
│  │      │      │  受益權轉讓申請書│                        │產債權受益│      │
│  │      │      │  日期為960202）  │                        │權轉讓契約│      │
│  │      │      │(2)約定紅利：不詳  │                        │書（本院卷│      │
│  │      │      │(3)取回本金、紅利情│                        │二第97頁反│      │
│  │      │      │  形：            │                        │-98頁）、 │      │
│  │      │      │  本金：不詳    │                        │不動產債權│      │
│  │      │      │  紅利：不詳    │                        │受益權轉讓│      │
│  │      │      │                  │                        │申請書（本│      │
│  │      │      │                  │                        │院卷二第99│      │
│  │      │      │                  │                        │頁）      │      │
└─┴───┴───┴─────────┴────────────┴─────┴───┘
附表五：
以「淡水國際觀光飯店投資案」名義所招攬投資人一覽表
                                                                        單位：新臺幣元
┌─┬───┬───┬─────────┬────────────┬─────┬───┐
│編│投資人│投資  │投資金額、約定紅利│相關供述證據            │相關非供述│起訴書│
│號│      │時間  │，及有無取回本金及│                        │證據      │附表二│
│  │      │      │紅利              │                        │          │之排序│
├─┼───┼───┼─────────┼────────────┼─────┼───┤
│1 │王秀珠│960404│(1)投資金額：      │  根據邵子瑜陳述，王秀珠│由華明燦、│附表二│
│  │      │960423│    30 萬元     │  係透過其介紹而投資淡水│邵子瑜、趙│第1 、│
│  │      │960521│    （960404匯款）│  案（相關內容參本表編號│俊傑簽核之│4 、35│
│  │      │960611│    50 萬元     │  9 ）                  │不動產共同│、54筆│
│  │      │      │    （960423匯款）│                        │投資分紅專│      │
│  │      │      │    50 萬元     │                        │案暨入會申│      │
│  │      │      │    （960521匯款）│                        │請書（偵查│      │
│  │      │      │    30 萬元     │                        │A4卷33、41│      │
│  │      │      │    （960611匯款）│                        │、130、134│      │
│  │      │      │以上合計投資160 萬│                        │頁）、王秀│      │
│  │      │      │元                │                        │珠支付投資│      │
│  │      │      │(2)約定紅利：      │                        │款之匯款單│      │
│  │      │      │  月息1.5 %       │                        │（偵查A4卷│      │
│  │      │      │(3)取回本金、紅利情│                        │34、42、  │      │
│  │      │      │  形：            │                        │131、135頁│      │
│  │      │      │  本金：未取回  │                        │）、投資會│      │
│  │      │      │  紅利：按月領取│                        │員分紅明細│      │
│  │      │      │    ，金額不詳    │                        │表（本院卷│      │
│  │      │      │                  │                        │二第132頁 │      │
│  │      │      │                  │                        │反、第133 │      │
│  │      │      │                  │                        │頁反、第  │      │
│  │      │      │                  │                        │134 頁 ） │      │
├─┼───┼───┼─────────┼────────────┼─────┼───┤
│2 │王心怡│960413│(1)投資金額：      │  根據邵子瑜陳述，王心怡│由華明燦、│附表二│
│  │      │      │  30 萬元（960413 │  係透過其介紹而投資淡水│邵子瑜簽核│第2 筆│
│  │      │      │  存入華明燦帳戶）│  案（相關內容參本表編號│之不動產共│      │
│  │      │      │(2)約定紅利：      │  9 ）                  │同投資分紅│      │
│  │      │      │  月息1.5 %       │                        │專案暨入會│      │
│  │      │      │(3)取回本金、紅利情│                        │申請書（偵│      │
│  │      │      │  形：            │                        │查A4卷136 │      │
│  │      │      │  本金：未取回  │                        │頁）、華明│      │
│  │      │      │  紅利：按月領取│                        │燦簽發之資│      │
│  │      │      │    ，金額不詳    │                        │產產權債權│      │
│  │      │      │                  │                        │憑證（偵查│      │
│  │      │      │                  │                        │A5卷41頁）│      │
│  │      │      │                  │                        │、華明燦簽│      │
│  │      │      │                  │                        │發之本票及│      │
│  │      │      │                  │                        │華聯佑宸公│      │
│  │      │      │                  │                        │司出具之投│      │
│  │      │      │                  │                        │資分紅專案│      │
│  │      │      │                  │                        │約定書（偵│      │
│  │      │      │                  │                        │查A5卷40頁│      │
│  │      │      │                  │                        │）、王心怡│      │
│  │      │      │                  │                        │支付投資款│      │
│  │      │      │                  │                        │之存款憑條│      │
│  │      │      │                  │                        │（偵查A4卷│      │
│  │      │      │                  │                        │137 頁）、│      │
│  │      │      │                  │                        │投資會員分│      │
│  │      │      │                  │                        │紅明細表（│      │
│  │      │      │                  │                        │本院卷二第│      │
│  │      │      │                  │                        │132 頁反）│      │
├─┼───┼───┼─────────┼────────────┼─────┼───┤
│3 │林智妃│960419│(1)投資金額：      │(1)98年9 月29日檢察官訊問│由華明燦、│附表二│
│  │      │      │  20 萬元（960419 │  ，證人林智妃具結後證述│邵子瑜、趙│第3 筆│
│  │      │      │  匯款）          │  筆錄（偵查A10卷283頁）│俊傑簽核之│      │
│  │      │      │(2)約定紅利：      │  。林智妃證述：我是經過│不動產共同│      │
│  │      │      │  月息1.5 %       │  邵子瑜認識華先生，知道│投資分紅專│      │
│  │      │      │(3)取回本金、紅利情│  這淡水投資案，段惠蓮有│案暨入會申│      │
│  │      │      │  形：            │  帶我們去看，……我們去│請書（偵查│      │
│  │      │      │  本金：未取回  │  看完後我就相信了，所以│A4卷132 頁│      │
│  │      │      │  紅利：按月領取│  96年4 月就投資20萬，約│）、華明燦│      │
│  │      │      │    至97年8 月    │  定l 年期，每月給3 千利│簽發之資產│      │
│  │      │      │                  │  息（百分之1.5 ) ，我利│產權債權憑│      │
│  │      │      │                  │  息領到97年9 月份，我約│證（偵查A5│      │
│  │      │      │                  │  投資l 年，那時我腎結石│卷31頁）、│      │
│  │      │      │                  │  需要錢，我跑去找段惠蓮│華明燦簽發│      │
│  │      │      │                  │  商量提前解約，我生病因│之本票及華│      │
│  │      │      │                  │  需用錢請她先還我投資款│聯佑宸公司│      │
│  │      │      │                  │  ，她不但沒有還，還被罵│出具之投資│      │
│  │      │      │                  │  被趕出來。            │分紅專案約│      │
│  │      │      │                  │(2)98年11月23日檢察官訊問│定書（偵查│      │
│  │      │      │                  │  ，證人林智妃具結後證述│A5卷30頁）│      │
│  │      │      │                  │  筆錄（偵查A9卷66頁）。│、林智妃支│      │
│  │      │      │                  │  林智妃證述：「（問：在│付投資款之│      │
│  │      │      │                  │  華聯佑宸公司錦州街上址│匯款單（偵│      │
│  │      │      │                  │  ，由何人介紹投資案？）│查A4卷133 │      │
│  │      │      │                  │  由華明燦及段惠蓮介紹。│頁）、投資│      │
│  │      │      │                  │  」；「（問：如何介紹？│會員分紅明│      │
│  │      │      │                  │  她向我介紹投資的金額，│細表（本院│      │
│  │      │      │                  │  用來興建觀光飯店及美容│卷二第132 │      │
│  │      │      │                  │  養生會館，會員可取得資│頁反）    │      │
│  │      │      │                  │  產產權債權憑證為保障，│          │      │
│  │      │      │                  │  投資金額每月紅利是1.5%│          │      │
│  │      │      │                  │  ，土地及房屋是華明燦所│          │      │
│  │      │      │                  │  有，不會有問題。」；「│          │      │
│  │      │      │                  │  我匯款20萬元至華明燦…│          │      │
│  │      │      │                  │  …帳戶，對方確認收到款│          │      │
│  │      │      │                  │  項後，經由邵子瑜交給我│          │      │
│  │      │      │                  │  投資分紅專案約定書、商│          │      │
│  │      │      │                  │  業本票、資產產權債權憑│          │      │
│  │      │      │                  │  證。                  │          │      │
├─┼───┼───┼─────────┼────────────┼─────┼───┤
│4 │黃滿惠│960426│(1)投資金額：      │  98年11月23日檢察官訊問│由華明燦、│附表二│
│  │      │      │  30 萬元（960426 │  ，證人黃滿惠具結後證述│邵子瑜、趙│第5 筆│
│  │      │      │  存入華明燦帳戶）│  筆錄（偵查A9卷61-62 頁│俊傑、黃滿│      │
│  │      │      │(2)約定紅利：      │  ）。黃滿惠證述：「（問│惠簽核之不│      │
│  │      │      │  月息1.5 %       │  ：在華聯佑宸公司錦州街│動產共同投│      │
│  │      │      │(3)取回本金、紅利情│  上址，由何人介紹投資案│資分紅專案│      │
│  │      │      │  形：            │  ？）由邵子瑜介紹」；「│暨入會申請│      │
│  │      │      │  本金：未取回  │  問：如何介紹？）她向我│書（偵查A4│      │
│  │      │      │  紅利：按月領取│  介紹投資的金額，華明燦│卷128 頁）│      │
│  │      │      │    至97年9 月    │  用來興建觀光飯店及美容│、華明燦簽│      │
│  │      │      │                  │  養生會館，會員可取得資│發之資產產│      │
│  │      │      │                  │  產產權債權憑證為保障，│權債權憑證│      │
│  │      │      │                  │  投資金額每月紅利是1.5%│（偵查A5卷│      │
│  │      │      │                  │  ，華《指華明燦，下同》│34頁）、華│      │
│  │      │      │                  │  及段《指段惠蓮，下同》│明燦簽發之│      │
│  │      │      │                  │  在辦公室也有向我介紹，│本票及華聯│      │
│  │      │      │                  │  華說他有很多土地及房屋│佑宸公司出│      │
│  │      │      │                  │  ，不會有問題」；「我匯│具之投資分│      │
│  │      │      │                  │  款30萬元至華明燦……帳│紅專案約定│      │
│  │      │      │                  │  戶，對方確認收到款項後│書（偵查A5│      │
│  │      │      │                  │  ，經由邵子瑜交給我投資│卷33頁）、│      │
│  │      │      │                  │  分紅專案約定書、商業本│黃滿惠支付│      │
│  │      │      │                  │  票、資產產權債權憑證…│投資款之存│      │
│  │      │      │                  │  …從97年10月起，就沒有│款憑條（偵│      │
│  │      │      │                  │  收到分紅」。          │查A4卷129 │      │
│  │      │      │                  │                        │頁）、投資│      │
│  │      │      │                  │                        │會員分紅明│      │
│  │      │      │                  │                        │細表（本院│      │
│  │      │      │                  │                        │卷二第132 │      │
│  │      │      │                  │                        │頁反）    │      │
├─┼───┼───┼─────────┼────────────┼─────┼───┤
│5 │邵阿寶│960427│(1)投資金額：      │  98年11月23日檢察官訊問│由華明燦、│附表二│
│  │      │      │  30 萬元（960427 │  ，證人邵阿寶具結後證述│邵子瑜簽核│第6 筆│
│  │      │      │  匯款）          │  筆錄（偵查A9卷71頁）。│之不動產共│      │
│  │      │      │(2)約定紅利：      │  邵阿寶證述：「我是經由│同投資分紅│      │
│  │      │      │  月息1.5 %       │  邵子瑜介紹，我跟她是姐│專案暨入會│      │
│  │      │      │(3)取回本金、紅利情│  妹」；「（問：在華聯佑│申請書（偵│      │
│  │      │      │  形：            │  宸公司錦州街上址，由何│查A4卷124 │      │
│  │      │      │  本金：未取回  │  人介紹投資案？）由邵子│頁）、華明│      │
│  │      │      │  紅利：按月領取│  瑜介紹，華及段也有介紹│燦簽發之資│      │
│  │      │      │    至97年7、8月  │  」；「（問：如何介紹？│產產權債權│      │
│  │      │      │                  │  ）她向我介紹投資的金額│憑證（偵查│      │
│  │      │      │                  │  ，用來興建觀光飯店及美│A5卷44頁）│      │
│  │      │      │                  │  容養生會館，會員可取得│、華明燦簽│      │
│  │      │      │                  │  資產產權債權憑證為保障│發之本票及│      │
│  │      │      │                  │  ，投資金額每月紅利是  │華聯佑宸公│      │
│  │      │      │                  │  1.5%」；「（問：有無前│司出具之投│      │
│  │      │      │                  │  往臺北縣淡水鎮○○路  │資分紅專案│      │
│  │      │      │                  │  182 巷6 之58號現場？）│約定書（偵│      │
│  │      │      │                  │  有，是段惠蓮開車帶我們│查A5卷43頁│      │
│  │      │      │                  │  一起去看的，到現場也是│）、邵阿寶│      │
│  │      │      │                  │  段女介紹」；「我匯款30│支付投資款│      │
│  │      │      │                  │  萬元至華明燦設於合作金│之匯款單（│      │
│  │      │      │                  │  庫銀行圓山分行之      │偵查A4卷  │      │
│  │      │      │                  │  0000000000000號帳戶， │125 頁）、│      │
│  │      │      │                  │  對方確認收到款項後，經│投資會員分│      │
│  │      │      │                  │  由邵子瑜交給我投資分紅│紅明細表（│      │
│  │      │      │                  │  專案約定書、商業本票、│本院卷二  │      │
│  │      │      │                  │  資產產權債權憑證」；「│第132頁反 │      │
│  │      │      │                  │  （問：有無取得分紅？）│）        │      │
│  │      │      │                  │  有，開始的幾個月有收到│          │      │
│  │      │      │                  │  ，從97年8、9左右起，就│          │      │
│  │      │      │                  │  沒有收到分紅」        │          │      │
├─┼───┼───┼─────────┼────────────┼─────┼───┤
│6 │尤文良│960427│(1)投資金額：      │(1)97年9 月24日調查筆錄（│由華明燦、│附表二│
│  │      │960511│    100 萬元    │  偵查A7卷22-23 頁）其中│邵子瑜、葉│第9、 │
│  │      │960531│    （960427存入華│  尤文良述：約於96年4 月│孟姬簽核之│27、44│
│  │      │960615│      明燦帳戶）  │  間，葉孟姬向我表示有一│不動產共同│、58、│
│  │      │960718│    100 萬元    │  家華聯佑宸公司在臺北縣│投資分紅專│68、76│
│  │      │960731│    （960510匯款）│  淡水鎮興建飯店，如果投│案暨入會申│筆    │
│  │      │      │    100 萬元    │  資會有年利率18% （即月│請書（偵查│      │
│  │      │      │    （960531存、匯│  息1.5%）的利潤，也介紹│A4卷55、80│      │
│  │      │      │      款）        │  華聯佑宸公司的總裁及其│、116 頁）│      │
│  │      │      │    20萬元      │  同居人段惠蓮給我認識。│、華明燦簽│      │
│  │      │      │    （960615存入華│  ……之後段惠蓮曾開車  │發之資產產│      │
│  │      │      │      明燦帳戶）  │  載我及其他投資人到飯店│權債權憑證│      │
│  │      │      │    30萬元      │  工地現場，也拿出招攬投│（偵查A5卷│      │
│  │      │      │    （佣金轉為投資│  資廣告等資料給我看，我│99-109頁）│      │
│  │      │      │      款，資產產權│  覺得利潤還不錯，就前後│、華明燦簽│      │
│  │      │      │      債權憑證日期│  分別以現金及匯款方式支│發之本票及│      │
│  │      │      │      為960718）  │  付投資金額，共投資了新│華聯佑宸公│      │
│  │      │      │    20萬元      │  臺幣370萬元。…… 我自│司出具之投│      │
│  │      │      │    （960731匯款）│  96年5 月5 日起，每月5 │資分紅專案│      │
│  │      │      │以上合計投資370 萬│  日都會領到利息，前幾個│約定書（偵│      │
│  │      │      │元                │  月利息為1、2萬元不等，│查A5卷98- │      │
│  │      │      │(2)約定紅利：      │  自96年10月開始領到的利│108 頁）、│      │
│  │      │      │  月息1.5 %       │  息約5 萬5,500 元，前後│尤文良支付│      │
│  │      │      │(3)取回本金、紅利情│  總共領了17次，金額約70│投資款之存│      │
│  │      │      │  形：            │  餘萬元。……我介紹過客│款憑條及匯│      │
│  │      │      │  本金：未取回  │  戶賴威舟、張鉦福投資，│款單（偵查│      │
│  │      │      │  紅利：按月領取│  其中賴威舟投資200 萬元│A4卷51、56│      │
│  │      │      │    ，共領16或17次│  ，張鉦福投資20萬元，華│-57、82-83│      │
│  │      │      │    ，約70餘萬元。│  明燦事後支付我賴威舟、│、117頁及 │      │
│  │      │      │                  │  張鉦福2 人投資的5%作為│偵查A10 卷│      │
│  │      │      │                  │  介紹投資佣金。        │300 頁）、│      │
│  │      │      │                  │(2)98年9 月14日檢察官訊問│華明燦銀行│      │
│  │      │      │                  │  ，證人尤文良具結後證述│帳戶交易明│      │
│  │      │      │                  │  筆錄（偵查A10卷268-269│細（偵查A7│      │
│  │      │      │                  │  頁）。尤文良證述：……│卷65-72 頁│      │
│  │      │      │                  │  是邵子瑜介紹，她介紹我│）、投資會│      │
│  │      │      │                  │  跟華明燦認識，華先生說│員分紅明細│      │
│  │      │      │                  │  淡水有一塊地要投資，段│表（本院卷│      │
│  │      │      │                  │  惠蓮就帶我們去看地。…│二第149 頁│      │
│  │      │      │                  │  …他說會蓋房子，蓋好會│）        │      │
│  │      │      │                  │  租給淡江大學學生，會有│          │      │
│  │      │      │                  │  房租獲利，投資時間為期│          │      │
│  │      │      │                  │  一年，每月有l 分半紅利│          │      │
│  │      │      │                  │  ，我收到去年11月的紅利│          │      │
│  │      │      │                  │  ，我總共收到16個月紅利│          │      │
│  │      │      │                  │  ，……一年後到期本金沒│          │      │
│  │      │      │                  │  有還，我跟葉小姐去調土│          │      │
│  │      │      │                  │  地資料，發現土地不是華│          │      │
│  │      │      │                  │  明燦的，去找他，他也不│          │      │
│  │      │      │                  │  理我們。              │          │      │
│  │      │      │                  │(3)100年5月18日審判筆錄，│          │      │
│  │      │      │                  │  證人尤文良具結後證述（│          │      │
│  │      │      │                  │  本院卷三第32-35 頁）：│          │      │
│  │      │      │                  │  「（問：還有何人係你找│          │      │
│  │      │      │                  │  來投資之人？）賴威舟、│          │      │
│  │      │      │                  │  賴錦緣，不過賴錦緣是賴│          │      │
│  │      │      │                  │  威舟的妹妹，我沒有見過│          │      │
│  │      │      │                  │  她，是賴威舟跟他妹妹拿│          │      │
│  │      │      │                  │  錢的，還有林昕儀、魏紫│          │      │
│  │      │      │                  │  瑩、張鉦福」。        │          │      │
├─┼───┼───┼─────────┼────────────┼─────┼───┤
│7 │賴威舟│960427│(1)投資金額：      │據尤文良陳述，其介紹過客│由華明燦、│附表二│
│  │      │960510│    80  萬元    │戶賴威舟投資本案（相關內│邵子瑜、葉│第7、 │
│  │      │960511│    （960427存入華│容參本表編號6 ）        │孟姬簽核之│25、26│
│  │      │960731│      明燦帳戶）  │                        │不動產共同│、75筆│
│  │      │      │    50 萬元     │                        │投資分紅專│      │
│  │      │      │    （960510存入華│                        │案暨入會申│      │
│  │      │      │      明燦帳戶）  │                        │請書（偵查│      │
│  │      │      │    50 萬元     │                        │A4卷81、88│      │
│  │      │      │    （960514匯款）│                        │、112 頁）│      │
│  │      │      │    70萬元      │                        │、華明燦簽│      │
│  │      │      │    （960731匯款）│                        │發之資產產│      │
│  │      │      │以上合計投資250 萬│                        │權債權憑證│      │
│  │      │      │元                │                        │（偵查A5卷│      │
│  │      │      │(2)約定紅利：      │                        │112、114、│      │
│  │      │      │  月息1.5 %       │                        │116、118頁│      │
│  │      │      │(3)取回本金、紅利情│                        │）、華明燦│      │
│  │      │      │  形：            │                        │簽發之本票│      │
│  │      │      │  本金：未取回  │                        │及華聯佑宸│      │
│  │      │      │  紅利：按月領取│                        │公司出具之│      │
│  │      │      │    ，金額不詳    │                        │投資分紅專│      │
│  │      │      │                  │                        │案約定書（│      │
│  │      │      │                  │                        │偵查A5卷  │      │
│  │      │      │                  │                        │111、113、│      │
│  │      │      │                  │                        │115、117頁│      │
│  │      │      │                  │                        │）、賴威舟│      │
│  │      │      │                  │                        │支付投資款│      │
│  │      │      │                  │                        │之存款憑條│      │
│  │      │      │                  │                        │（偵查A4卷│      │
│  │      │      │                  │                        │89、113 頁│      │
│  │      │      │                  │                        │）、華明燦│      │
│  │      │      │                  │                        │銀行帳戶交│      │
│  │      │      │                  │                        │易明細（偵│      │
│  │      │      │                  │                        │查A7卷65- │      │
│  │      │      │                  │                        │72頁）、投│      │
│  │      │      │                  │                        │資會員分紅│      │
│  │      │      │                  │                        │明細表（本│      │
│  │      │      │                  │                        │院卷二第  │      │
│  │      │      │                  │                        │149 頁 ） │      │
├─┼───┼───┼─────────┼────────────┼─────┼───┤
│8 │賴錦緣│960427│(1)投資金額：      │據尤文良陳述，是賴威舟跟│由華明燦、│附表二│
│  │      │960514│    100 萬元    │他妹妹拿錢，透過尤文良而│邵子瑜、葉│第8、 │
│  │      │      │    （960427存入華│投資淡水案（相關內容參本│孟姬簽核之│30筆  │
│  │      │      │      明燦帳戶）  │表編號6 ）              │不動產共同│      │
│  │      │      │    100 萬元    │                        │投資分紅專│      │
│  │      │      │    （960514匯款）│                        │案暨入會申│      │
│  │      │      │以上合計投資200 萬│                        │請書（偵查│      │
│  │      │      │元                │                        │A4卷72、  │      │
│  │      │      │(2)約定紅利：      │                        │114 頁）、│      │
│  │      │      │  月息1.5 %       │                        │華明燦簽發│      │
│  │      │      │(3)取回本金、紅利情│                        │之資產產權│      │
│  │      │      │  形：            │                        │債權憑證（│      │
│  │      │      │  本金：未取回  │                        │偵查A5卷  │      │
│  │      │      │  紅利：按月領取│                        │122、124、│      │
│  │      │      │    ，金額不詳    │                        │頁）、華明│      │
│  │      │      │                  │                        │燦簽發之本│      │
│  │      │      │                  │                        │票及華聯佑│      │
│  │      │      │                  │                        │宸公司出具│      │
│  │      │      │                  │                        │之投資分紅│      │
│  │      │      │                  │                        │專案約定書│      │
│  │      │      │                  │                        │（偵查A5卷│      │
│  │      │      │                  │                        │120、123、│      │
│  │      │      │                  │                        │頁）、賴錦│      │
│  │      │      │                  │                        │緣支付投資│      │
│  │      │      │                  │                        │款之匯款單│      │
│  │      │      │                  │                        │及存款憑條│      │
│  │      │      │                  │                        │（偵查A4卷│      │
│  │      │      │                  │                        │73、115 頁│      │
│  │      │      │                  │                        │）、投資會│      │
│  │      │      │                  │                        │員分紅明細│      │
│  │      │      │                  │                        │表（本院卷│      │
│  │      │      │                  │                        │二第132 頁│      │
│  │      │      │                  │                        │反、133 頁│      │
│  │      │      │                  │                        │）        │      │
├─┼───┼───┼─────────┼────────────┼─────┼───┤
│9 │邵子瑜│960430│(1)投資金額（新臺幣│(1)97年9 月24日調查筆錄（│由華明燦、│附表二│
│  │      │960531│  ，以下同）：    │  偵查A7卷12-15 頁）其中│邵子瑜簽核│第12、│
│  │      │960615│    50  萬元    │  邵子瑜述：透過我介紹投│之不動產共│43、57│
│  │      │      │    （付款日不詳，│  資淡水投資案的客戶，有│同投資分紅│筆    │
│  │      │      │      資產產權債權│  我姐姐邵阿寶、我女兒王│專案暨入會│      │
│  │      │      │      憑證日期為  │  心怡、朋友王秀珠、朋友│申請書（偵│      │
│  │      │      │      960430）    │  林智妃、朋友陳來福、朋│查A4卷29、│      │
│  │      │      │    50  萬元    │  友黃滿惠、朋友黃玉蘭約│39、120 頁│      │
│  │      │      │    （960531存入華│  10餘人、總投資金額約  │）、華明燦│      │
│  │      │      │      明燦帳戶）  │  1000餘萬元……華明燦答│簽發之資產│      │
│  │      │      │    100 萬元    │  應我，每介紹一位投資者│產權債權憑│      │
│  │      │      │    （960615存入華│  會給我投資金額15% 的佣│證（偵查A6│      │
│  │      │      │      明燦帳戶）  │  金，……。            │卷5 、7 、│      │
│  │      │      │以上合計投資200 萬│(2)97年12月16日詢問筆錄（│9 頁）、華│      │
│  │      │      │元                │  偵查A2卷354 、356 頁）│明燦簽發之│      │
│  │      │      │(2)約定紅利：      │  其中邵子瑜述：……在公│本票及華聯│      │
│  │      │      │  月息1.5 %       │  司段小姐是做行政的，相│佑宸公司出│      │
│  │      │      │(3)取回本金、紅利情│  關資產憑證是段惠蓮拿出│具之投資分│      │
│  │      │      │  形：            │  來，華明燦有蓋章，……│紅專案約定│      │
│  │      │      │  本金：未取回  │  ，我投資200 萬元，我大│書（偵查A6│      │
│  │      │      │  紅利：按月領取│  姊30萬，我女兒30萬，我│卷4 、6 、│      │
│  │      │      │    ，金額不詳    │  總共找10幾個來投資，我│8 頁）、邵│      │
│  │      │      │                  │  這邊共約1260萬元。……│子瑜支付投│      │
│  │      │      │                  │  華跟我說要給很好的待遇│資款之存款│      │
│  │      │      │                  │  及股份，要我幫他募集錢│憑條（偵查│      │
│  │      │      │                  │  ，……。              │A4卷30、40│      │
│  │      │      │                  │(3)98年7 月6 日檢察官訊問│頁）、投資│      │
│  │      │      │                  │  ，證人邵子瑜具結後證述│會員分紅明│      │
│  │      │      │                  │  筆錄（偵查A10 卷152-  │細表（本院│      │
│  │      │      │                  │  153頁）。邵子瑜證述： │卷二第132 │      │
│  │      │      │                  │  ……段惠蓮是華明燦老婆│頁反、第  │      │
│  │      │      │                  │  帶我去看淡水房子，說想│133頁反、 │      │
│  │      │      │                  │  要做成老人公寓、學生宿│第134頁） │      │
│  │      │      │                  │  舍、飯店，要我們找信用│          │      │
│  │      │      │                  │  良好投資人投資每股30萬│          │      │
│  │      │      │                  │  ，用投資人名字去貸款，│          │      │
│  │      │      │                  │  錢下來再撥40萬紅利給客│          │      │
│  │      │      │                  │  戶，也可以低價買房子，│          │      │
│  │      │      │                  │  所以就找朋友投資，我就│          │      │
│  │      │      │                  │  告訴葉孟姬，段惠蓮也有│          │      │
│  │      │      │                  │  帶葉孟姬去看房子也說如│          │      │
│  │      │      │                  │  上的話，95、96年他都是│          │      │
│  │      │      │                  │  用別人名字開公司，我們│          │      │
│  │      │      │                  │  進去時幫他找客戶投資，│          │      │
│  │      │      │                  │  可是發現他沒用自己名字│          │      │
│  │      │      │                  │  作公司負責人，所以他答│          │      │
│  │      │      │                  │  應我們用自己的名字去開│          │      │
│  │      │      │                  │  一家公司，我們錢都匯到│          │      │
│  │      │      │                  │  他私人戶頭……我掛總經│          │      │
│  │      │      │                  │  理，葉孟姬他叫她作副董│          │      │
│  │      │      │                  │  。「（問：認識趙俊傑、│          │      │
│  │      │      │                  │  林良禎？）……這2 人是│          │      │
│  │      │      │                  │  我朋友，因為我的關係加│          │      │
│  │      │      │                  │  入公司當股東……」。  │          │      │
│  │      │      │                  │(4)98年9 月14日訊問筆錄（│          │      │
│  │      │      │                  │  偵查A10 卷271 頁），被│          │      │
│  │      │      │                  │  告邵子瑜稱：「（問：你│          │      │
│  │      │      │                  │  介紹多少人投資？）10來│          │      │
│  │      │      │                  │  個人。金額約1600多萬。│          │      │
│  │      │      │                  │  我有拿到佣金……」    │          │      │
│  │      │      │                  │(5)98年11月23日訊問筆錄（│          │      │
│  │      │      │                  │  偵查A9卷81頁），告訴人│          │      │
│  │      │      │                  │  邵子瑜稱：「（問：到淡│          │      │
│  │      │      │                  │  水現場去過幾次？）好幾│          │      │
│  │      │      │                  │  次，每次都由段惠蓮帶我│          │      │
│  │      │      │                  │  們去，我要帶朋友去時，│          │      │
│  │      │      │                  │  段就會載我們。」      │          │      │
├─┼───┼───┼─────────┼────────────┼─────┼───┤
│10│陳來福│960430│(1)投資金額：      │  98年11月23日檢察官訊問│由華明燦、│附表二│
│  │      │      │  30 萬元（960430 │  ，證人陳來福具結後證述│邵子瑜、趙│第10筆│
│  │      │      │  匯款）          │  筆錄（偵查A9卷60頁）。│俊傑、陳來│      │
│  │      │      │(2)約定紅利：      │  陳來福證述：「（問：在│福簽核之不│      │
│  │      │      │  月息1.5 %       │  華聯佑宸公司錦州街上址│動產共同投│      │
│  │      │      │(3)取回本金、紅利情│  ，由何人介紹投資案？）│資分紅專案│      │
│  │      │      │  形：            │  由邵子瑜介紹，我後來請│暨入會申請│      │
│  │      │      │  本金：未取回  │  我太太去，她有見過華明│書（偵查A4│      │
│  │      │      │  紅利：按月領取│  燦」；「（問：如何介紹│卷122 頁）│      │
│  │      │      │    至97年9 月    │  ？）她向我介紹投資的金│、華明燦簽│      │
│  │      │      │                  │  額，用來興建觀光飯店及│發之資產產│      │
│  │      │      │                  │  美容養生會館，會員可取│權債權憑證│      │
│  │      │      │                  │  得資產產權債權憑證為保│（偵查A5卷│      │
│  │      │      │                  │  障，投資金額每月紅利是│35頁）、華│      │
│  │      │      │                  │  1.5%」；「（問：有無前│明燦簽發之│      │
│  │      │      │                  │  往臺北縣淡水鎮○○路  │本票及華聯│      │
│  │      │      │                  │  182 巷6 之58號現場？）│佑宸公司出│      │
│  │      │      │                  │  沒有，我太太有去，是邵│具之投資分│      │
│  │      │      │                  │  子瑜帶她去」；「我匯款│紅專案約定│      │
│  │      │      │                  │  30萬元至華明燦……帳戶│書（偵查A5│      │
│  │      │      │                  │  ，對方確認收到款項後，│卷36頁）、│      │
│  │      │      │                  │  經由邵子瑜交給我投資分│陳來福支付│      │
│  │      │      │                  │  紅專案約定書、商業本票│投資款之匯│      │
│  │      │      │                  │  、資產產權債權憑證……│款單（偵查│      │
│  │      │      │                  │  從97年10月起，就沒有收│A4卷123 頁│      │
│  │      │      │                  │  到分紅」              │）、投資會│      │
│  │      │      │                  │                        │員分紅明細│      │
│  │      │      │                  │                        │表（本院卷│      │
│  │      │      │                  │                        │二第132頁 │      │
│  │      │      │                  │                        │反）      │      │
├─┼───┼───┼─────────┼────────────┼─────┼───┤
│11│黃玉蘭│960430│(1)投資金額：      │  97年12月17日調查筆錄（│由華明燦、│附表二│
│  │      │      │  30 萬元（960430 │  偵查A8卷49頁及反面）其│邵子瑜、趙│第11筆│
│  │      │      │  存入華明燦帳戶）│  中黃玉蘭述：96年3 月間│俊傑、黃玉│      │
│  │      │      │(2)約定紅利：      │  ，我的朋友邵子瑜向我介│蘭簽核之不│      │
│  │      │      │  月息1.5 %       │  紹有一個不動產共同投資│動產共同投│      │
│  │      │      │(3)取回本金、紅利情│  分紅專案，一年利息有  │資分紅專案│      │
│  │      │      │  形：            │  l8% ，我問她有無保障，│暨入會申請│      │
│  │      │      │  本金：未取回  │  她說本投資案老闆華明燦│書（偵查A4│      │
│  │      │      │  紅利：按月領取│  在淡水有不動產，在未來│卷126 頁）│      │
│  │      │      │    至97年11月    │  會集資改建養生館，我便│、華明燦簽│      │
│  │      │      │                  │  投資30萬元，為期l 年，│發之資產產│      │
│  │      │      │                  │  ……我有按月收到利息  │權債權憑證│      │
│  │      │      │                  │  4,500 元至97年11月5 日│（偵查A8卷│      │
│  │      │      │                  │  止，但12月5 日我沒有收│53頁）、華│      │
│  │      │      │                  │  到利息。97年4 月底當我│明燦簽發之│      │
│  │      │      │                  │  要領回本金時，華明燦就│本票及華聯│      │
│  │      │      │                  │  避不見面不願退回本金，│佑宸公司出│      │
│  │      │      │                  │  而我有問邵子瑜，邵子瑜│具之投資分│      │
│  │      │      │                  │  表示她也無法聯絡到華明│紅專案約定│      │
│  │      │      │                  │  燦。                  │書（偵查A8│      │
│  │      │      │                  │                        │卷52頁）、│      │
│  │      │      │                  │                        │黃玉蘭支付│      │
│  │      │      │                  │                        │投資款之存│      │
│  │      │      │                  │                        │款憑條（偵│      │
│  │      │      │                  │                        │查A4卷127 │      │
│  │      │      │                  │                        │頁）、投資│      │
│  │      │      │                  │                        │會員分紅明│      │
│  │      │      │                  │                        │細表（本院│      │
│  │      │      │                  │                        │卷二第132 │      │
│  │      │      │                  │                        │頁反）    │      │
├─┼───┼───┼─────────┼────────────┼─────┼───┤
│12│葉孟姬│960430│(1)投資金額：      │(1)97年9 月24日調查筆錄（│由華明燦、│附表二│
│  │      │960530│    165 萬元    │  偵查A7卷18-20 頁）其中│邵子瑜、葉│第13、│
│  │      │960531│    （960430匯款）│  葉孟姬述：約於96年4 月│孟姬簽核之│38、46│
│  │      │960531│    100 萬元    │  間，我是透過朋友邵子瑜│不動產共同│、49、│
│  │      │960615│    （960530匯款）│  介紹，華明燦表示華聯佑│投資分紅專│56、60│
│  │      │960629│    200 萬元    │  宸公司已在臺北縣淡水鎮│案暨入會申│62、66│
│  │      │960703│    （960531匯款）│  淡江大學興建飯店，投資│請書（偵查│、74筆│
│  │      │960712│    20  萬元    │  該不動產後，日後可以優│A4卷118 頁│      │
│  │      │960730│    （付款日不詳，│  惠承購，……我本人就總│）、華明燦│      │
│  │      │      │      資產產權債權│  共投資新臺幣920 萬元，│簽發之資產│      │
│  │      │      │      憑日期為    │  我女兒陳詩怡也投資100 │產權債權憑│      │
│  │      │      │      960531）    │  萬元，……每次投資匯款│證（偵查A2│      │
│  │      │      │    115 萬元    │  後華明燦就會給我「資產│卷191 頁及│      │
│  │      │      │    （960615存、匯│  產權債權憑證」、「投資│A10 卷173 │      │
│  │      │      │      款）        │  分紅專案約定書」及「本│、175、177│      │
│  │      │      │    45  萬元    │  票」各l 張作為擔保。華│、179、181│      │
│  │      │      │    （960629匯款）│  明燦表示本投資分紅案，│、183、185│      │
│  │      │      │    100 萬元    │  利息固定為年利率18% …│、187頁） │      │
│  │      │      │    （960703存、匯│  …，月息會固定在每個月│、華明燦簽│      │
│  │      │      │      款）        │  5 號發放。……從96年4 │發之本票及│      │
│  │      │      │    90  萬元    │  月至97年8 月我都有領到│華聯佑宸公│      │
│  │      │      │    （960712匯款）│  每月的利息，華明燦每月│司出具之投│      │
│  │      │      │    90  萬元    │  都是將月息1.5%利潤（約│資分紅專案│      │
│  │      │      │    （960730存、匯│  13萬8 千元），轉帳至我│約定書（偵│      │
│  │      │      │      款）        │  的帳戶內……我所投資的│查A5卷64- │      │
│  │      │      │以上合計投資925 萬│  本金920 萬到現在都還沒│72頁）、葉│      │
│  │      │      │元                │  有歸還給我。          │孟姬支付投│      │
│  │      │      │(2)約定紅利：      │(2)97年10月 3日詢問筆錄（│資款之匯款│      │
│  │      │      │  月息1.5 %       │  偵查A2卷182-183 頁）其│單、存款憑│      │
│  │      │      │(3)取回本金、紅利情│  中葉孟姬述：因為我的客│條（偵查A4│      │
│  │      │      │  形：            │  戶很多人都覺得銀行的利│卷51、53、│      │
│  │      │      │  本金：未取回  │  息很低，而該投資案的月│61、119 頁│      │
│  │      │      │  紅利：按月領取│  息是百分之1.5 ，年息是│及A10 卷  │      │
│  │      │      │    至97年8 月    │  百分之18，所以很多人想│103 -105頁│      │
│  │      │      │                  │  投資，所以我才介紹，…│）、投資會│      │
│  │      │      │                  │  …，華明燦只有找我及邵│員分紅明細│      │
│  │      │      │                  │  子瑜找人投資。        │表（本院卷│      │
│  │      │      │                  │(3)97年10月17日詢問筆錄（│二第148 頁│      │
│  │      │      │                  │  偵查A2卷327-328 頁）其│）        │      │
│  │      │      │                  │  中葉孟姬述：……鍾美玲│          │      │
│  │      │      │                  │  所提的名片，是我放在桌│          │      │
│  │      │      │                  │  上，鍾美玲自己去拿，華│          │      │
│  │      │      │                  │  明燦為何要印製該名片，│          │      │
│  │      │      │                  │  我不知道。……當時華明│          │      │
│  │      │      │                  │  燦不動產Reits 是合法，│          │      │
│  │      │      │                  │  當時華明燦說該地是他向│          │      │
│  │      │      │                  │  合庫購買的，並帶我們到│          │      │
│  │      │      │                  │  現場去看，不動產憑證「│          │      │
│  │      │      │                  │  資產產權債權憑證」是華│          │      │
│  │      │      │                  │  明燦的同居人段惠蓮交給│          │      │
│  │      │      │                  │  我，我再交給鍾美玲，我│          │      │
│  │      │      │                  │  當時也是跟鍾美玲說，該│          │      │
│  │      │      │                  │  地是華明燦所有，我是照│          │      │
│  │      │      │                  │  華明燦所說的告訴鍾美玲│          │      │
│  │      │      │                  │  。                    │          │      │
├─┼───┼───┼─────────┼────────────┼─────┼───┤
│13│徐袁春│960502│(1)投資金額：      │  98年11月23日檢察官訊問│由華明燦、│附表二│
│  │仙    │      │  30 萬元（960502 │  ，證人徐袁春仙具結後證│邵子瑜簽核│第15筆│
│  │      │      │  存入華明燦帳戶）│  述筆錄（偵查A9卷72頁）│之不動產共│      │
│  │      │      │(2)約定紅利：      │  。徐袁春仙證述：我是經│同投資分紅│      │
│  │      │      │  月息1.5 %       │  由邵子瑜介紹，我跟她姐│專案暨入會│      │
│  │      │      │(3)取回本金、紅利情│  姐邵阿寶是朋友。我匯款│申請書（偵│      │
│  │      │      │  形：            │  30萬元至華明燦……帳戶│查A4卷106 │      │
│  │      │      │  本金：未取回  │  ，對方確認收到款項後，│頁）、華明│      │
│  │      │      │  紅利：按月領取│  經由邵子瑜交給我投資分│燦簽發之資│      │
│  │      │      │    至97年7、8月  │  紅專案約定書、商業本票│產產權債權│      │
│  │      │      │                  │  、資產產權債權憑證。…│憑證（偵查│      │
│  │      │      │                  │  …從97年8、9月左右，就│A5卷47頁）│      │
│  │      │      │                  │  沒有收到分紅。        │、華明燦簽│      │
│  │      │      │                  │                        │發之本票及│      │
│  │      │      │                  │                        │華聯佑宸公│      │
│  │      │      │                  │                        │司出具之投│      │
│  │      │      │                  │                        │資分紅專案│      │
│  │      │      │                  │                        │約定書（偵│      │
│  │      │      │                  │                        │查A5卷46頁│      │
│  │      │      │                  │                        │）、徐袁春│      │
│  │      │      │                  │                        │仙支付投資│      │
│  │      │      │                  │                        │款之匯款單│      │
│  │      │      │                  │                        │（偵查A4卷│      │
│  │      │      │                  │                        │107 頁）、│      │
│  │      │      │                  │                        │投資會員分│      │
│  │      │      │                  │                        │紅明細表（│      │
│  │      │      │                  │                        │本院卷二第│      │
│  │      │      │                  │                        │139 頁）  │      │
├─┼───┼───┼─────────┼────────────┼─────┼───┤
│14│蔡靜微│960502│(1)投資金額：      │(1)97年12月12日調查筆錄（│由華明燦、│附表二│
│  │      │960515│    70  萬元    │  偵查偵查A2卷387-388 頁│邵子瑜、趙│第14、│
│  │      │      │    （960502匯款）│  ）其中蔡靜微述：我於96│俊傑簽核之│32筆  │
│  │      │      │    10  萬元    │  年05月於華聯佑宸股份有│不動產共同│      │
│  │      │      │    （960515匯款）│  限公司擔任會計助理，離│投資分紅專│      │
│  │      │      │以上合計投資80萬元│  職前負責人華明燦向我推│案暨入會申│      │
│  │      │      │(2)約定紅利：      │  薦「投資分紅專案」的金│請書（偵查│      │
│  │      │      │  月息1.5 %       │  融商品，我覺得還不錯，│A4卷78、  │      │
│  │      │      │(3)取回本金、紅利情│  所以我於96年05月15日投│108 頁）、│      │
│  │      │      │  形：            │  資10萬元，但合約於97年│華明燦簽發│      │
│  │      │      │  本金：未取回  │  05月14日屆滿後，……負│之資產產權│      │
│  │      │      │  紅利：按月領取│  責人華明燦避不見面……│債權憑證（│      │
│  │      │      │    至97年9 或10月│  。                    │偵查A5卷57│      │
│  │      │      │                  │(2)98年11月23日檢察官訊問│、59頁）、│      │
│  │      │      │                  │  ，證人蔡靜微具結後證述│華明燦簽發│      │
│  │      │      │                  │  筆錄（偵查A9卷84-85 頁│之本票及華│      │
│  │      │      │                  │  ）。蔡靜微證述：我是經│聯佑宸公司│      │
│  │      │      │                  │  由邵子瑜介紹，我跟她是│出具之投資│      │
│  │      │      │                  │  同事。……由邵子瑜介紹│分紅專案約│      │
│  │      │      │                  │  ，也有見華及段。她向我│定書（偵查│      │
│  │      │      │                  │  介紹投資的金額，用來興│A5卷56、58│      │
│  │      │      │                  │  建觀光飯店及美容養生會│頁）、蔡靜│      │
│  │      │      │                  │  館，會員可取得資產產權│微支付投資│      │
│  │      │      │                  │  債權憑證為保障，投資金│款之匯款單│      │
│  │      │      │                  │  額每月紅利是1.5%。……│（偵查A4卷│      │
│  │      │      │                  │  對方確認收到款項後，經│79、109 頁│      │
│  │      │      │                  │  由邵子瑜交給我投資分紅│）、投資會│      │
│  │      │      │                  │  專案約定書、商業本票、│員分紅明細│      │
│  │      │      │                  │  資產產權債權憑證。……│表（本院卷│      │
│  │      │      │                  │  從97年10月或11月，就沒│二第139 頁│      │
│  │      │      │                  │  有收到分紅。          │）        │      │
├─┼───┼───┼─────────┼────────────┼─────┼───┤
│15│陳碧珠│960504│(1)投資金額：      │                        │由華明燦、│附表二│
│  │      │      │  15 萬元（960504 │                        │邵子瑜、葉│第16筆│
│  │      │      │  匯款）          │                        │孟姬簽核之│      │
│  │      │      │(2)約定紅利：      │                        │不動產共同│      │
│  │      │      │  月息1.5 %       │                        │投資分紅專│      │
│  │      │      │(3)取回本金、紅利情│                        │案暨入會申│      │
│  │      │      │  形：            │                        │請書（偵查│      │
│  │      │      │  本金：未取回  │                        │A4卷110 頁│      │
│  │      │      │  紅利：按月領取│                        │）、華明燦│      │
│  │      │      │    ，金額不詳    │                        │簽發之資產│      │
│  │      │      │                  │                        │產權債權憑│      │
│  │      │      │                  │                        │證（偵查A5│      │
│  │      │      │                  │                        │卷165 頁）│      │
│  │      │      │                  │                        │、華明燦簽│      │
│  │      │      │                  │                        │發之本票及│      │
│  │      │      │                  │                        │華聯佑宸公│      │
│  │      │      │                  │                        │司出具之投│      │
│  │      │      │                  │                        │資分紅專案│      │
│  │      │      │                  │                        │約定書（偵│      │
│  │      │      │                  │                        │查A5卷164 │      │
│  │      │      │                  │                        │頁）、陳碧│      │
│  │      │      │                  │                        │珠支付投資│      │
│  │      │      │                  │                        │款之匯款單│      │
│  │      │      │                  │                        │（偵查A4卷│      │
│  │      │      │                  │                        │111 頁）、│      │
│  │      │      │                  │                        │投資會員分│      │
│  │      │      │                  │                        │紅明細表（│      │
│  │      │      │                  │                        │本院卷二第│      │
│  │      │      │                  │                        │133 頁）  │      │
├─┼───┼───┼─────────┼────────────┼─────┼───┤
│16│周秀貞│960507│(1)投資金額：      │                        │由華明燦、│附表二│
│  │      │      │  10 萬元（960507 │                        │邵子瑜、葉│第17筆│
│  │      │      │  匯款）          │                        │孟姬簽核之│      │
│  │      │      │(2)約定紅利：      │                        │不動產共同│      │
│  │      │      │  月息1.5 %       │                        │投資分紅專│      │
│  │      │      │(3)取回本金、紅利情│                        │案暨入會申│      │
│  │      │      │  形：            │                        │請書（偵查│      │
│  │      │      │ 本金：未取回   │                        │A4卷100 頁│      │
│  │      │      │ 紅利：按月領取 │                        │）、華明燦│      │
│  │      │      │   ，金額不詳     │                        │簽發之資產│      │
│  │      │      │                  │                        │產權債權憑│      │
│  │      │      │                  │                        │證（偵查A5│      │
│  │      │      │                  │                        │卷167 頁）│      │
│  │      │      │                  │                        │、周秀貞支│      │
│  │      │      │                  │                        │付投資款之│      │
│  │      │      │                  │                        │匯款單（偵│      │
│  │      │      │                  │                        │查A4卷101 │      │
│  │      │      │                  │                        │頁）、投資│      │
│  │      │      │                  │                        │會員分紅明│      │
│  │      │      │                  │                        │細表（本院│      │
│  │      │      │                  │                        │卷二第133 │      │
│  │      │      │                  │                        │頁）      │      │
├─┼───┼───┼─────────┼────────────┼─────┼───┤
│17│林昕儀│960507│(1)投資金額：      │(1)98年11月23日檢察官訊問│由華明燦、│附表二│
│  │      │960509│    10 萬元     │  ，證人林昕儀具結後證述│邵子瑜、葉│第19、│
│  │      │960622│    （960507存入華│  筆錄（偵查A9卷110-111 │孟姬簽核之│20、59│
│  │      │      │      明燦帳戶）  │  頁）。林昕儀證述：我是│不動產共同│筆    │
│  │      │      │    10 萬元     │  聽葉孟姬在講，因她是我│投資分紅專│      │
│  │      │      │    （960509存入華│  同事。我聽同事在講，因│案暨入會申│      │
│  │      │      │      明燦帳戶）  │  為同事投資，我就跟著同│請書（偵查│      │
│  │      │      │    10 萬元     │  事投資，投資的金額，用│A4卷94、  │      │
│  │      │      │    （960622存入華│  來興建觀光飯店及美容養│104 頁）、│      │
│  │      │      │      明燦帳戶）  │  生會館，會員可取得資產│華明燦簽發│      │
│  │      │      │以上合計投資30萬元│  產權債權憑證為保障，投│之資產產權│      │
│  │      │      │(2)約定紅利：      │  資金額每月紅利是1.5%。│債權憑證（│      │
│  │      │      │  月息1.5 %       │  ……聽說華明燦是淡水第│偵查A5卷  │      │
│  │      │      │(3)取回本金、紅利情│  一信用合作社的人。    │132、134、│      │
│  │      │      │  形：            │(2)據尤文良陳述，其介紹過│136 頁）、│      │
│  │      │      │  本金：未取回  │  客戶林昕儀投資本案（相│華明燦簽發│      │
│  │      │      │  紅利：按月領取│  內關容參本表編號6 ）  │之本票及華│      │
│  │      │      │    ，金額不詳    │                        │聯佑宸公司│      │
│  │      │      │                  │                        │出具之投資│      │
│  │      │      │                  │                        │分紅專案約│      │
│  │      │      │                  │                        │定書（偵查│      │
│  │      │      │                  │                        │A5卷131、 │      │
│  │      │      │                  │                        │133、135頁│      │
│  │      │      │                  │                        │）、林昕儀│      │
│  │      │      │                  │                        │支付投資款│      │
│  │      │      │                  │                        │之存款憑條│      │
│  │      │      │                  │                        │（偵查A4卷│      │
│  │      │      │                  │                        │95、105 頁│      │
│  │      │      │                  │                        │）、華明燦│      │
│  │      │      │                  │                        │銀行帳戶交│      │
│  │      │      │                  │                        │易明細（偵│      │
│  │      │      │                  │                        │查A7卷65- │      │
│  │      │      │                  │                        │72頁）、投│      │
│  │      │      │                  │                        │資會員分紅│      │
│  │      │      │                  │                        │明細表（本│      │
│  │      │      │                  │                        │院卷二第  │      │
│  │      │      │                  │                        │133頁、134│      │
│  │      │      │                  │                        │頁反）    │      │
├─┼───┼───┼─────────┼────────────┼─────┼───┤
│18│徐碧雲│960507│(1)投資金額：      │(1)98年11月23日檢察官訊問│由華明燦、│附表二│
│  │      │960531│    50  萬元    │  ，證人徐碧雲具結後證述│邵子瑜、葉│第18、│
│  │      │960703│    （960507存入華│  筆錄（偵查A9卷125-126 │孟姬簽核之│45、63│
│  │      │960720│      明燦帳戶）  │  頁）。徐碧雲證述：我是│不動產共同│、70、│
│  │      │960927│    20  萬元    │  我是經由葉孟姬介紹，我│投資分紅專│93筆  │
│  │      │      │    （960531存入華│  跟她是同事。……她向我│案暨入會申│      │
│  │      │      │      明燦帳戶）  │  介紹投資的金額，她說是│請書（偵查│      │
│  │      │      │    10  萬元    │  要興建養生會館，投資一│A4卷49、  │      │
│  │      │      │    （960703存入華│  年的時間，會員可取得資│102頁、本 │      │
│  │      │      │      明燦帳戶）  │  產產權債權憑證為保障，│院卷二第  │      │
│  │      │      │    30  萬元    │  投資金額每月紅利是1.5%│111 頁）、│      │
│  │      │      │    （960720存入華│  ，只要有二千萬元，土地│華明燦簽發│      │
│  │      │      │      明燦帳戶）  │  及房屋就可過戶給華明燦│之本票及華│      │
│  │      │      │    15  萬元    │  。……是段惠蓮開車帶我│聯佑宸公司│      │
│  │      │      │    （960927存入華│  及邵子瑜及葉孟姬及尤文│出具之投資│      │
│  │      │      │      明燦帳戶）  │  良還有幾位投資人一起去│分紅專案約│      │
│  │      │      │以上合計投資125 萬│  看的。……我匯款125 萬│定書（偵查│      │
│  │      │      │元                │  元至華明燦設於合作金庫│A5 卷138- │      │
│  │      │      │(2)約定紅利：      │  銀行雙連及圓山分行的帳│142 頁）、│      │
│  │      │      │  月息1.5 %       │  戶，對方確認收到款項後│徐碧雲支付│      │
│  │      │      │(3)取回本金、紅利情│  ，經由葉孟姬交給我投資│投資款之存│      │
│  │      │      │  形：            │  分紅專案約定書、商業本│款憑條（偵│      │
│  │      │      │  本金：未取回  │  票、資產產權債權憑證。│查A4 卷50-│      │
│  │      │      │  紅利：按月領取│  ……開始的幾個月有收到│51、103頁 │      │
│  │      │      │    至97年11月    │  ，從97年11月，就沒有收│及A10卷316│      │
│  │      │      │                  │  到分紅。              │-317 頁） │      │
│  │      │      │                  │                        │、華明燦銀│      │
│  │      │      │                  │                        │行帳戶交易│      │
│  │      │      │                  │                        │明細（偵查│      │
│  │      │      │                  │                        │A7卷65-72 │      │
│  │      │      │                  │                        │頁）、投資│      │
│  │      │      │                  │                        │會員分紅明│      │
│  │      │      │                  │                        │細表（本院│      │
│  │      │      │                  │                        │卷二第143 │      │
│  │      │      │                  │                        │、148 頁）│      │
├─┼───┼───┼─────────┼────────────┼─────┼───┤
│19│張家禎│960509│(1)投資金額：      │                        │由華明燦、│附表二│
│  │      │      │  10 萬元（960509 │                        │邵子瑜、葉│第21筆│
│  │      │      │  匯款）          │                        │孟姬簽核之│      │
│  │      │      │(2)約定紅利：      │                        │不動產共同│      │
│  │      │      │  月息1.5 %       │                        │投資分紅專│      │
│  │      │      │(3)取回本金、紅利情│                        │案暨入會申│      │
│  │      │      │  形：            │                        │請書（偵查│      │
│  │      │      │  本金：未取回  │                        │A2卷372 頁│      │
│  │      │      │  紅利：按月領取│                        │）、華明燦│      │
│  │      │      │    ，金額不詳    │                        │簽發之資產│      │
│  │      │      │                  │                        │產權債權憑│      │
│  │      │      │                  │                        │證（偵查A5│      │
│  │      │      │                  │                        │卷175 頁）│      │
│  │      │      │                  │                        │、華明燦簽│      │
│  │      │      │                  │                        │發之本票及│      │
│  │      │      │                  │                        │華聯佑宸公│      │
│  │      │      │                  │                        │司出具之投│      │
│  │      │      │                  │                        │資分紅專案│      │
│  │      │      │                  │                        │約定書（偵│      │
│  │      │      │                  │                        │查A5卷176 │      │
│  │      │      │                  │                        │頁）、張家│      │
│  │      │      │                  │                        │禎支付投資│      │
│  │      │      │                  │                        │款之匯款單│      │
│  │      │      │                  │                        │（偵查A4卷│      │
│  │      │      │                  │                        │99頁）、投│      │
│  │      │      │                  │                        │資會員分紅│      │
│  │      │      │                  │                        │明細表（本│      │
│  │      │      │                  │                        │院卷二第  │      │
│  │      │      │                  │                        │136 頁）  │      │
├─┼───┼───┼─────────┼────────────┼─────┼───┤
│20│魏寶貝│960509│(1)投資金額：      │  98年11月23日檢察官訊問│由華明燦、│附表二│
│  │      │      │  500萬元（960509 │  ，證人魏寶貝具結後證述│邵子瑜、葉│第22筆│
│  │      │      │  匯款）          │  筆錄（偵查A9卷92-93 頁│孟姬簽核之│      │
│  │      │      │(2)約定紅利：      │  ）。魏寶貝證述：我是經│不動產共同│      │
│  │      │      │  月息1.5 %       │  由周小姐，她是葉孟姬保│投資分紅專│      │
│  │      │      │(3)取回本金、紅利情│  險公司的下線。周小姐她│案暨入會申│      │
│  │      │      │  形：            │  說有一個投資案不錯，我│請書（偵查│      │
│  │      │      │  本金：未取回  │  有問葉女，她說土地及房│A4卷96頁）│      │
│  │      │      │  紅利：按月領取│  屋是華明燦所有，不會有│、華明燦簽│      │
│  │      │      │    至97年 9月    │  問題。……周小姐帶我去│發之本票及│      │
│  │      │      │                  │  看的（係臺北縣淡水鎮北│華聯佑宸公│      │
│  │      │      │                  │  新路182 巷6 之58號現場│司出具之投│      │
│  │      │      │                  │  ）。我匯款500 萬元至華│資分紅專案│      │
│  │      │      │                  │  明燦……帳戶，對方確認│約定書（偵│      │
│  │      │      │                  │  收到款項後，經由葉孟姬│查A5卷74頁│      │
│  │      │      │                  │  交給我投資分紅專案約定│）、魏寶貝│      │
│  │      │      │                  │  書、商業本票、資產產權│支付投資款│      │
│  │      │      │                  │  債權憑證。……從97年10│之匯款單（│      │
│  │      │      │                  │  月起，就沒有收到分紅。│偵查A4卷97│      │
│  │      │      │                  │                        │頁）、投資│      │
│  │      │      │                  │                        │會員分紅明│      │
│  │      │      │                  │                        │細表（本院│      │
│  │      │      │                  │                        │卷二第133 │      │
│  │      │      │                  │                        │頁）      │      │
├─┼───┼───┼─────────┼────────────┼─────┼───┤
│21│黃阿土│960509│(1)投資金額：      │  98年11月23日檢察官訊問│由華明燦、│附表二│
│  │      │      │  100萬元（960509 │  ，證人黃阿土具結後證述│邵子瑜、葉│第23筆│
│  │      │      │  匯款）          │  筆錄（偵查A9卷91頁）。│孟姬簽核之│      │
│  │      │      │(2)約定紅利：      │  黃阿土證述：我是經由周│不動產共同│      │
│  │      │      │  月息1.5 %       │  小姐，她是由葉孟姬介紹│投資分紅專│      │
│  │      │      │(3)取回本金、紅利情│  。周小姐向我介紹投資的│案暨入會申│      │
│  │      │      │  形：            │  金額，用來興建觀光飯店│請書（偵查│      │
│  │      │      │  本金：未取回  │  及美容養生會館，會員可│A4卷92頁）│      │
│  │      │      │  紅利：按月領取│  取得資產產權債權憑證為│、華明燦簽│      │
│  │      │      │   ，金額不詳     │  保障，投資金額每月紅利│發之本票及│      │
│  │      │      │                  │  是1.5%。……有，魏寶貝│華聯佑宸公│      │
│  │      │      │                  │  及周小姐還有葉孟姬帶我│司出具之投│      │
│  │      │      │                  │  們去看（係臺北縣淡水鎮│資分紅專案│      │
│  │      │      │                  │  北新路182 巷6 之58號現│約定書（偵│      │
│  │      │      │                  │  場）。……我匯款100 萬│查A5卷76頁│      │
│  │      │      │                  │  元請魏寶貝幫我匯款。對│）、黃阿土│      │
│  │      │      │                  │  方確認收到款項後，經由│支付投資款│      │
│  │      │      │                  │  魏寶貝交給我投資分紅專│之匯款單（│      │
│  │      │      │                  │  案約定書、商業本票、資│偵查A4卷93│      │
│  │      │      │                  │  產產權債權憑證。……有│頁）、投資│      │
│  │      │      │                  │  ，開始的幾個月有收到，│會員分紅明│      │
│  │      │      │                  │  後來就沒有收到分紅。  │細表（本院│      │
│  │      │      │                  │                        │卷二第133 │      │
│  │      │      │                  │                        │頁）      │      │
├─┼───┼───┼─────────┼────────────┼─────┼───┤
│22│陳愛祝│960509│(1)投資金額：      │  按98年8 月28日徐碧雲告│由華明燦、│附表二│
│  │      │960807│    30萬元      │  訴狀所稱，陳愛祝之投資│邵子瑜、葉│第24、│
│  │      │      │    （960509存入華│  係由其招攬（相關內容詳│孟姬簽核之│81筆  │
│  │      │      │      明燦帳戶）  │  本表編號18）          │不動產共同│      │
│  │      │      │    20 萬元     │                        │投資分紅專│      │
│  │      │      │    （960807存入華│                        │案暨入會申│      │
│  │      │      │      明燦帳戶）  │                        │請書（偵查│      │
│  │      │      │以上合計投資50萬元│                        │A4卷90頁、│      │
│  │      │      │(2)約定紅利：      │                        │本院卷二第│      │
│  │      │      │  月息1.5 %       │                        │119 頁）、│      │
│  │      │      │(3)取回本金、紅利情│                        │華明燦簽發│      │
│  │      │      │  形：            │                        │之資產產權│      │
│  │      │      │  本金：未取回  │                        │債權憑證（│      │
│  │      │      │  紅利：按月領取│                        │偵查A16卷 │      │
│  │      │      │    ，金額不詳    │                        │19 頁）、 │      │
│  │      │      │                  │                        │華明燦簽發│      │
│  │      │      │                  │                        │之本票及華│      │
│  │      │      │                  │                        │聯佑宸公司│      │
│  │      │      │                  │                        │出具之投資│      │
│  │      │      │                  │                        │分紅專案約│      │
│  │      │      │                  │                        │定書（偵查│      │
│  │      │      │                  │                        │A5卷144-  │      │
│  │      │      │                  │                        │145頁）、 │      │
│  │      │      │                  │                        │陳愛祝支付│      │
│  │      │      │                  │                        │投資款之存│      │
│  │      │      │                  │                        │款憑條（偵│      │
│  │      │      │                  │                        │查A4卷91頁│      │
│  │      │      │                  │                        │）、華明燦│      │
│  │      │      │                  │                        │銀行帳戶交│      │
│  │      │      │                  │                        │易明細（偵│      │
│  │      │      │                  │                        │查A7 卷65-│      │
│  │      │      │                  │                        │72頁）、投│      │
│  │      │      │                  │                        │資會員分紅│      │
│  │      │      │                  │                        │明細表（本│      │
│  │      │      │                  │                        │院卷二第  │      │
│  │      │      │                  │                        │136頁、140│      │
│  │      │      │                  │                        │頁反）    │      │
├─┼───┼───┼─────────┼────────────┼─────┼───┤
│23│孫麗靜│960511│(1)投資金額：      │(1)98年11月23日檢察官訊問│由華明燦、│附表二│
│  │      │      │  100萬元（960511 │  ，證人孫麗靜具結後證述│邵子瑜、葉│第28筆│
│  │      │      │  存入華明燦帳戶）│  筆錄（偵查A9卷115-116 │孟姬簽核之│      │
│  │      │      │(2)約定紅利：      │  頁）。孫麗靜證述：我是│不動產共同│      │
│  │      │      │  月息1.5 %       │  經由徐碧雲，她是經邵子│投資分紅專│      │
│  │      │      │(3)取回本金、紅利情│  瑜介紹。徐碧雲她向我介│案暨入會申│      │
│  │      │      │  形：            │  紹投資的金額，用來興建│請書（偵查│      │
│  │      │      │  本金：未取回  │  觀光飯店及美容養生會館│A4卷86頁）│      │
│  │      │      │  紅利：按月領取│  ，會發權狀給我們，且投│、華明燦簽│      │
│  │      │      │    至97年10月    │  資一年，會員可取得資產│發之資產產│      │
│  │      │      │                  │  產權債權憑證為保障，投│權債權憑證│      │
│  │      │      │                  │  資金額每月紅利是1.5%，│（偵查A16 │      │
│  │      │      │                  │  土地及房屋是華明燦要買│卷17頁）、│      │
│  │      │      │                  │  的，買到會發資產債權憑│華明燦簽發│      │
│  │      │      │                  │  證。我匯款100 萬元……│之本票及華│      │
│  │      │      │                  │  ，對方確認收到款項後，│聯佑宸公司│      │
│  │      │      │                  │  經由徐碧雲交給我投資分│出具之投資│      │
│  │      │      │                  │  紅帳戶專案約定書、商業│分紅專案約│      │
│  │      │      │                  │  本票、資產產權債權憑證│定書（偵查│      │
│  │      │      │                  │  。……開始的幾個月有收│A16 卷16頁│      │
│  │      │      │                  │  到，從97年11月，就沒有│）、孫麗靜│      │
│  │      │      │                  │  收到分紅。            │支付投資款│      │
│  │      │      │                  │(2)按98年8 月28日徐碧雲告│之存款憑條│      │
│  │      │      │                  │  訴狀所稱，孫麗靜之投資│（偵查A4卷│      │
│  │      │      │                  │  係由其招攬（相關內容詳│87頁）、投│      │
│  │      │      │                  │  本表編號18）          │資會員分紅│      │
│  │      │      │                  │                        │明細表（本│      │
│  │      │      │                  │                        │院卷二第  │      │
│  │      │      │                  │                        │136 頁 ） │      │
├─┼───┼───┼─────────┼────────────┼─────┼───┤
│24│陳勉方│960511│(1)投資金額：      │(1)98年11月23日檢察官訊問│由華明燦、│附表二│
│  │      │960720│    100萬元     │  ，證人陳勉方具結後證述│邵子瑜、葉│第29、│
│  │      │      │    （960511存入華│  筆錄（偵查A9卷123-124 │孟姬簽核之│69筆  │
│  │      │      │      明燦帳戶）  │  頁）。陳勉方證述：我是│不動產共同│      │
│  │      │      │    100萬元     │  經由徐碧雲介紹，我跟她│投資分紅專│      │
│  │      │      │    （960720匯款）│  是朋友。她向我介紹投資│案暨入會申│      │
│  │      │      │以上合計投資200 萬│  的金額，要在淡水興建老│請書（偵查│      │
│  │      │      │元                │  人養生會館，會員可取得│A4卷84頁）│      │
│  │      │      │(2)約定紅利：      │  資產產權債權憑證為保障│、華明燦簽│      │
│  │      │      │  月息1.5 %       │  ，投資金額每月紅利是  │發之資產產│      │
│  │      │      │(3)取回本金、紅利情│  1.5%，土地及房屋是華明│權債權憑證│      │
│  │      │      │  形：            │  燦的。有簡單的介紹他曾│（偵查A16 │      │
│  │      │      │  本金：未取回  │  是淡水第一信用合作社理│卷13頁）、│      │
│  │      │      │  紅利：按月領取│  事。我匯款200 萬元……│華明燦簽發│      │
│  │      │      │    至97年10月    │  經由徐碧雲交給我投資分│之本票及華│      │
│  │      │      │                  │  紅專案約定書、商業本票│聯佑宸公司│      │
│  │      │      │                  │  、資產產權債權憑證。…│出具之投資│      │
│  │      │      │                  │  …從97年11月，就沒有收│分紅專案約│      │
│  │      │      │                  │  到分紅。              │定書（偵查│      │
│  │      │      │                  │(2)按98年8 月28日徐碧雲告│A5卷148-  │      │
│  │      │      │                  │  訴狀所稱，陳勉方之投資│149 頁）、│      │
│  │      │      │                  │  係由其招攬（相關內容詳│陳勉方支付│      │
│  │      │      │                  │  本表編號18）          │投資款之存│      │
│  │      │      │                  │                        │款憑條（偵│      │
│  │      │      │                  │                        │查A4卷85頁│      │
│  │      │      │                  │                        │）、華明燦│      │
│  │      │      │                  │                        │銀行帳戶交│      │
│  │      │      │                  │                        │易明細（偵│      │
│  │      │      │                  │                        │查A7卷65- │      │
│  │      │      │                  │                        │72頁）、投│      │
│  │      │      │                  │                        │資會員分紅│      │
│  │      │      │                  │                        │明細表（本│      │
│  │      │      │                  │                        │院卷二第  │      │
│  │      │      │                  │                        │127 頁反、│      │
│  │      │      │                  │                        │128 頁反）│      │
├─┼───┼───┼─────────┼────────────┼─────┼───┤
│25│王珊君│960515│(1)投資金額：      │  98年9 月1 日林俍禎告訴│由華明燦、│附表二│
│  │      │      │  100 萬元（960515│  狀（偵查A19卷1-2頁）稱│邵子瑜、趙│第33筆│
│  │      │      │  存入華明燦帳戶）│  ，王珊君投資係由其介紹│俊傑、林俍│      │
│  │      │      │(2)約定紅利：      │  ，林俍禎告訴狀相關內容│禎簽核之不│      │
│  │      │      │  月息1.5 %       │  及供述證據參本表編號37│動產共同投│      │
│  │      │      │(3)取回本金、紅利情│                        │資分紅專案│      │
│  │      │      │  形：            │                        │暨入會申請│      │
│  │      │      │  本金：未取回  │                        │書（偵查A4│      │
│  │      │      │  紅利：按月領取│                        │卷76頁）、│      │
│  │      │      │    ，金額不詳    │                        │華明燦簽發│      │
│  │      │      │                  │                        │之資產產權│      │
│  │      │      │                  │                        │債權憑證（│      │
│  │      │      │                  │                        │偵查A5卷28│      │
│  │      │      │                  │                        │頁）、華明│      │
│  │      │      │                  │                        │燦簽發之本│      │
│  │      │      │                  │                        │票及華聯佑│      │
│  │      │      │                  │                        │宸公司出具│      │
│  │      │      │                  │                        │之投資分紅│      │
│  │      │      │                  │                        │專案約定書│      │
│  │      │      │                  │                        │（偵查A5卷│      │
│  │      │      │                  │                        │27頁）、王│      │
│  │      │      │                  │                        │珊君支付投│      │
│  │      │      │                  │                        │資款之存款│      │
│  │      │      │                  │                        │憑條（偵查│      │
│  │      │      │                  │                        │A4卷77頁）│      │
│  │      │      │                  │                        │、投資會員│      │
│  │      │      │                  │                        │分紅明細表│      │
│  │      │      │                  │                        │（本院卷二│      │
│  │      │      │                  │                        │第136 頁）│      │
├─┼───┼───┼─────────┼────────────┼─────┼───┤
│26│梁麗華│960515│(1)投資金額：      │  98年11月23日檢察官訊問│由華明燦、│附表二│
│  │      │      │  30 萬元（960515 │  ，證人梁麗華具結後證述│邵子瑜、趙│第34筆│
│  │      │      │  匯款）          │  筆錄（偵查A9卷77-78 頁│俊傑簽核之│      │
│  │      │      │(2)約定紅利：      │  ）。梁麗華證述：我是經│不動產共同│      │
│  │      │      │  月息1.5 %       │  由張名吟介紹，我跟她是│投資分紅專│      │
│  │      │      │(3)取回本金、紅利情│  同事，她說她朋友趙俊傑│案暨入會申│      │
│  │      │      │  形：            │  介紹她的。我匯款30萬元│請書（偵查│      │
│  │      │      │  本金：未取回  │  至華明燦……帳戶，對方│A4卷74頁）│      │
│  │      │      │  紅利：按月領取│  確認收到款項後，經由陳│、華明燦簽│      │
│  │      │      │    至97年7、8月  │  恆隆先生交給我投資分紅│發之資產產│      │
│  │      │      │                  │  專案約定書、商業本票、│權債權憑證│      │
│  │      │      │                  │  資產產權債權憑證。……│（偵查A5卷│      │
│  │      │      │                  │  從97年8、9月左右，就沒│49頁）、華│      │
│  │      │      │                  │  有收到分紅。          │明燦簽發之│      │
│  │      │      │                  │                        │本票及華聯│      │
│  │      │      │                  │                        │佑宸公司出│      │
│  │      │      │                  │                        │具之投資分│      │
│  │      │      │                  │                        │紅專案約定│      │
│  │      │      │                  │                        │書（偵查A5│      │
│  │      │      │                  │                        │卷50頁）、│      │
│  │      │      │                  │                        │梁麗華支付│      │
│  │      │      │                  │                        │投資款之匯│      │
│  │      │      │                  │                        │款單（偵查│      │
│  │      │      │                  │                        │A4卷75頁）│      │
│  │      │      │                  │                        │、投資會員│      │
│  │      │      │                  │                        │分紅明細表│      │
│  │      │      │                  │                        │（本院卷二│      │
│  │      │      │                  │                        │第136 頁）│      │
├─┼───┼───┼─────────┼────────────┼─────┼───┤
│27│魏紫瀅│960515│(1)投資金額：      │據尤文良陳述，其介紹過客│由華明燦、│附表二│
│  │      │      │  10 萬元（960515 │戶魏紫瀅投資本案（相關內│邵子瑜、葉│第31筆│
│  │      │      │  存入華明燦帳戶）│容參本表編號6 ）        │孟姬簽核之│      │
│  │      │      │(2)約定紅利：      │                        │不動產共同│      │
│  │      │      │  月息1.5 %       │                        │投資分紅專│      │
│  │      │      │(3)取回本金、紅利情│                        │案暨入會申│      │
│  │      │      │  形：            │                        │請書（偵查│      │
│  │      │      │ 本金：未取回   │                        │A4卷43頁）│      │
│  │      │      │ 紅利：按月領取 │                        │、華明燦簽│      │
│  │      │      │   ，金額不詳     │                        │發之資產產│      │
│  │      │      │                  │                        │權債權憑證│      │
│  │      │      │                  │                        │（偵查A5卷│      │
│  │      │      │                  │                        │160 頁）、│      │
│  │      │      │                  │                        │魏紫瀅支付│      │
│  │      │      │                  │                        │投資款之存│      │
│  │      │      │                  │                        │款憑條（偵│      │
│  │      │      │                  │                        │查A4卷44頁│      │
│  │      │      │                  │                        │）、投資會│      │
│  │      │      │                  │                        │員分紅明細│      │
│  │      │      │                  │                        │表（本院卷│      │
│  │      │      │                  │                        │二第133 頁│      │
│  │      │      │                  │                        │）        │      │
├─┼───┼───┼─────────┼────────────┼─────┼───┤
│28│何佩錚│960523│(1)投資金額：      │  98年11月19日檢察官訊問│由華明燦、│附表二│
│  │      │960530│    10萬元      │  ，證人何佩錚具結後證述│邵子瑜、葉│第36、│
│  │      │      │    （960523匯款）│  筆錄（偵查A9卷37-38 頁│孟姬簽核之│40筆  │
│  │      │      │    20 萬元     │  ）。何佩錚證述：我是經│不動產共同│      │
│  │      │      │    （960530匯款）│  由魏紫瀅介紹，是她在保│投資分紅專│      │
│  │      │      │以上合計投資30萬元│  險公司的同事介紹。我匯│案暨入會申│      │
│  │      │      │                  │  款30萬元至華明燦設於合│請書（偵查│      │
│  │      │      │(2)約定紅利：      │  作金庫銀行000000000000│A4卷64頁）│      │
│  │      │      │  月息1.5 %       │  3 號帳戶，對方確認收到│、華明燦簽│      │
│  │      │      │(3)取回本金、紅利情│  款項後，經由魏交給我投│發之資產產│      │
│  │      │      │  形：            │  資分紅專案約定書、商業│權債權憑證│      │
│  │      │      │ 本金：未取回   │  本票、資產產權債權憑證│（偵查A5卷│      │
│  │      │      │ 紅利：按月領取 │  。……開始的幾個月有收│162 頁）、│      │
│  │      │      │   約領了一年     │  到，約收了一年，後就沒│何佩錚支付│      │
│  │      │      │                  │  有收到分紅，我後來就聲│投資款之匯│      │
│  │      │      │                  │  請本票裁定。          │款單（偵查│      │
│  │      │      │                  │                        │A4卷65頁）│      │
│  │      │      │                  │                        │、華明燦銀│      │
│  │      │      │                  │                        │行帳戶交易│      │
│  │      │      │                  │                        │明細（偵查│      │
│  │      │      │                  │                        │A7卷65-72 │      │
│  │      │      │                  │                        │頁）、投資│      │
│  │      │      │                  │                        │會員分紅明│      │
│  │      │      │                  │                        │細表（本院│      │
│  │      │      │                  │                        │卷二第133 │      │
│  │      │      │                  │                        │頁反）    │      │
├─┼───┼───┼─────────┼────────────┼─────┼───┤
│29│楊益源│960528│(1)投資金額：      │                        │由華明燦、│附表二│
│  │      │      │  30 萬元（960528 │                        │邵子瑜、葉│第42筆│
│  │      │      │  存入華明燦帳戶）│                        │孟姬簽核之│      │
│  │      │      │(2)約定紅利：      │                        │不動產共同│      │
│  │      │      │  月息1.5 %       │                        │投資分紅專│      │
│  │      │      │(3)取回本金、紅利情│                        │案暨入會申│      │
│  │      │      │  形：            │                        │請書（偵查│      │
│  │      │      │ 本金：未取回   │                        │A4卷62頁  │      │
│  │      │      │ 紅利：按月領取 │                        │）、華明燦│      │
│  │      │      │   ，金額不詳     │                        │簽發之資產│      │
│  │      │      │                  │                        │產權債權憑│      │
│  │      │      │                  │                        │證（偵查A5│      │
│  │      │      │                  │                        │卷171 頁）│      │
│  │      │      │                  │                        │、楊益源支│      │
│  │      │      │                  │                        │付投資款之│      │
│  │      │      │                  │                        │存款憑條（│      │
│  │      │      │                  │                        │偵查A4卷63│      │
│  │      │      │                  │                        │頁）、投資│      │
│  │      │      │                  │                        │會員分紅明│      │
│  │      │      │                  │                        │細表（本院│      │
│  │      │      │                  │                        │卷二第133 │      │
│  │      │      │                  │                        │頁反）    │      │
├─┼───┼───┼─────────┼────────────┼─────┼───┤
│30│陳皓涵│960529│(1)投資金額：      │  按98年8 月28日徐碧雲告│由華明燦、│附表二│
│  │      │      │  10 萬元（960529 │  訴狀所稱，陳皓涵之投資│邵子瑜、葉│第37筆│
│  │      │      │  存入華明燦帳戶）│  係由其招攬（相關內容詳│孟姬簽核之│      │
│  │      │      │(2)約定紅利：      │  本表編號18）          │不動產共同│      │
│  │      │      │  月息1.5 %       │                        │投資分紅專│      │
│  │      │      │(3)取回本金、紅利情│                        │案暨入會申│      │
│  │      │      │  形：            │                        │請書（偵查│      │
│  │      │      │  本金：未取回  │                        │A4卷70頁）│      │
│  │      │      │  紅利：按月領取│                        │、華明燦簽│      │
│  │      │      │    ，金額不詳    │                        │發之資產產│      │
│  │      │      │                  │                        │權債權憑證│      │
│  │      │      │                  │                        │（偵查A16 │      │
│  │      │      │                  │                        │卷24頁）、│      │
│  │      │      │                  │                        │華明燦簽發│      │
│  │      │      │                  │                        │之本票及華│      │
│  │      │      │                  │                        │聯佑宸公司│      │
│  │      │      │                  │                        │出具之投資│      │
│  │      │      │                  │                        │分紅專案約│      │
│  │      │      │                  │                        │定書（偵查│      │
│  │      │      │                  │                        │A16 卷23頁│      │
│  │      │      │                  │                        │）、陳皓涵│      │
│  │      │      │                  │                        │支付投資款│      │
│  │      │      │                  │                        │之存款憑條│      │
│  │      │      │                  │                        │（偵查A4卷│      │
│  │      │      │                  │                        │71頁）、投│      │
│  │      │      │                  │                        │資會員分紅│      │
│  │      │      │                  │                        │明細表（本│      │
│  │      │      │                  │                        │院卷二第  │      │
│  │      │      │                  │                        │133 頁反）│      │
├─┼───┼───┼─────────┼────────────┼─────┼───┤
│31│吳巧雯│960530│(1)投資金額：      │                        │由華明燦、│附表二│
│  │      │      │  10 萬元（960530 │                        │邵子瑜、葉│第41筆│
│  │      │      │  匯款）          │                        │孟姬簽核之│      │
│  │      │      │(2)約定紅利：      │                        │不動產共同│      │
│  │      │      │  月息1.5 %       │                        │投資分紅專│      │
│  │      │      │(3)取回本金、紅利情│                        │案暨入會申│      │
│  │      │      │  形：            │                        │請書（偵查│      │
│  │      │      │ 本金：未取回   │                        │A4卷68頁）│      │
│  │      │      │ 紅利：按月領取 │                        │、華明燦簽│      │
│  │      │      │   ，金額不詳     │                        │發之資產產│      │
│  │      │      │                  │                        │權債權憑證│      │
│  │      │      │                  │                        │（偵查A5卷│      │
│  │      │      │                  │                        │169 頁）、│      │
│  │      │      │                  │                        │吳巧雯支付│      │
│  │      │      │                  │                        │投資款之匯│      │
│  │      │      │                  │                        │款單（偵查│      │
│  │      │      │                  │                        │A4卷69頁）│      │
│  │      │      │                  │                        │、投資會員│      │
│  │      │      │                  │                        │分紅明細表│      │
│  │      │      │                  │                        │（本院卷二│      │
│  │      │      │                  │                        │第133 頁反│      │
│  │      │      │                  │                        │）        │      │
├─┼───┼───┼─────────┼────────────┼─────┼───┤
│32│蔡如妃│960530│(1)投資金額：      │(1)98年11月23日檢察官訊問│由華明燦、│附表二│
│  │      │      │  10 萬元（960530 │  ，證人蔡如妃具結後證述│邵子瑜、葉│第39筆│
│  │      │      │  匯款）          │  筆錄（偵查A9卷119-120 │孟姬簽核之│      │
│  │      │      │(2)約定紅利：      │  頁）。蔡如妃證述：我是│不動產共同│      │
│  │      │      │  月息1.5 %       │  經由葉孟姬介紹，我以前│投資分紅專│      │
│  │      │      │(3)取回本金、紅利情│  跟她是同事，但後來是徐│案暨入會申│      │
│  │      │      │  形：            │  碧雲聯繫我。我是直接看│請書（偵查│      │
│  │      │      │  本金：未取回  │  傳單，徐碧雲她向我介紹│A4卷66頁）│      │
│  │      │      │  紅利：按月領取│  投資的金額，用來興建安│、華明燦簽│      │
│  │      │      │    至97年9 月    │  養院，說投資一個單位是│發之資產產│      │
│  │      │      │                  │  十萬元，會員可取得資產│權債權憑證│      │
│  │      │      │                  │  產權債權憑證為保障，保│（偵查A16 │      │
│  │      │      │                  │  障投資金額每年紅利是  │卷22頁）、│      │
│  │      │      │                  │  18% 。……後來我拿到憑│華明燦簽發│      │
│  │      │      │                  │  證是華明燦而不是公司名│之本票及華│      │
│  │      │      │                  │  義，我很懷疑，但徐說華│聯佑宸公司│      │
│  │      │      │                  │  是大老板，沒有問題。…│出具之投資│      │
│  │      │      │                  │  …我匯款10萬元……，對│分紅專案約│      │
│  │      │      │                  │  確認收到款項後，我是到│定書（偵查│      │
│  │      │      │                  │  葉孟姬公司拿我投資分紅│A5卷151 頁│      │
│  │      │      │                  │  專案約定書、商業本票、│）、蔡如妃│      │
│  │      │      │                  │  資產產權債權憑證。……│支付投資款│      │
│  │      │      │                  │  開始的幾個月有收到，從│之匯款單（│      │
│  │      │      │                  │  97年10月，就沒有收到分│偵查A4卷67│      │
│  │      │      │                  │  紅。                  │頁）、投資│      │
│  │      │      │                  │(2)按98年8 月28日徐碧雲告│會員分紅明│      │
│  │      │      │                  │  訴狀所稱，蔡如妃之投資│細表（本院│      │
│  │      │      │                  │  係由其招攬（相關內容詳│卷二第133 │      │
│  │      │      │                  │  本表編號18）          │頁反）    │      │
├─┼───┼───┼─────────┼────────────┼─────┼───┤
│33│王春月│960531│(1)投資金額：      │                        │由華明燦、│附表二│
│  │      │      │  10 萬元（960531 │                        │邵子瑜、葉│第48筆│
│  │      │      │  匯款）          │                        │孟姬簽核之│      │
│  │      │      │(2)約定紅利：      │                        │不動產共同│      │
│  │      │      │  月息1.5 %       │                        │投資分紅專│      │
│  │      │      │(3)取回本金、紅利情│                        │案暨入會申│      │
│  │      │      │  形：            │                        │請書（偵查│      │
│  │      │      │  本金：未取回  │                        │A4卷47頁）│      │
│  │      │      │  紅利：按月領取│                        │華明燦簽發│      │
│  │      │      │    ，金額不詳    │                        │之資產產權│      │
│  │      │      │                  │                        │債權憑證（│      │
│  │      │      │                  │                        │偵查A5卷  │      │
│  │      │      │                  │                        │173 頁）、│      │
│  │      │      │                  │                        │王春月支付│      │
│  │      │      │                  │                        │投資款之匯│      │
│  │      │      │                  │                        │款單（偵查│      │
│  │      │      │                  │                        │A4卷48頁）│      │
│  │      │      │                  │                        │、投資會員│      │
│  │      │      │                  │                        │分紅明細表│      │
│  │      │      │                  │                        │（本院卷二│      │
│  │      │      │                  │                        │第133 頁反│      │
│  │      │      │                  │                        │）        │      │
├─┼───┼───┼─────────┼────────────┼─────┼───┤
│34│郭淑英│960531│(1)投資金額：      │  98年11月23日檢察官訊問│由華明燦、│附表二│
│  │      │960713│    223萬元     │  ，證人郭淑英具結後證述│邵子瑜、葉│第47、│
│  │      │960806│    （960531匯款）│  筆錄（偵查A9卷94頁）。│孟姬簽核之│67、80│
│  │      │      │    70 萬元     │  郭淑英證述：「我是經由│不動產共同│筆    │
│  │      │      │    （960713匯款）│  葉孟姬介紹，我跟她是朋│投資分紅專│      │
│  │      │      │    380萬元     │  友。她向我介紹投資的金│案暨入會申│      │
│  │      │      │    （960806匯款）│  額，華明燦要法拍房子要│請書（偵查│      │
│  │      │      │以上合計投資673 萬│  用來興建觀光飯店及美容│A4卷58頁）│      │
│  │      │      │元                │  養生會館，會員可取得資│、華明燦簽│      │
│  │      │      │(2)約定紅利：      │  產產權債權憑證為保障，│發之資產產│      │
│  │      │      │  月息1.5 %       │  投資金額每月紅利是1.5%│權債權憑證│      │
│  │      │      │(3)取回本金、紅利情│  ，土地及房屋華明燦已經│（偵查A5卷│      │
│  │      │      │  形：            │  標下，且保本保息不會有│79、80、82│      │
│  │      │      │  本金：未取回  │  問題」；「（問：有無前│頁）、華明│      │
│  │      │      │  紅利：按月領取│  往臺北縣淡水鎮○○路  │燦簽發之本│      │
│  │      │      │    至97年9 月    │  182 巷6 之58號現場？）│票及華聯佑│      │
│  │      │      │                  │  有，是葉孟姬帶我去看的│宸公司出具│      │
│  │      │      │                  │  。」；「我匯款700 多萬│之投資分紅│      │
│  │      │      │                  │  元至華明燦……帳戶，對│專案約定書│      │
│  │      │      │                  │  方確認收到款項後，經由│（偵查A5卷│      │
│  │      │      │                  │  葉孟姬交給我投資分紅專│78、81頁）│      │
│  │      │      │                  │  案約定書、商業本票、資│、郭淑英支│      │
│  │      │      │                  │  產產權債權憑證。另外我│付投資款之│      │
│  │      │      │                  │  介紹同學郭翠英投資50萬│匯款單（偵│      │
│  │      │      │                  │  元。……從97年10月左右│查A4卷59頁│      │
│  │      │      │                  │  ，就沒有收到分紅。」  │）、華明燦│      │
│  │      │      │                  │                        │銀行帳戶交│      │
│  │      │      │                  │                        │易明細（偵│      │
│  │      │      │                  │                        │查A7卷65- │      │
│  │      │      │                  │                        │72頁）、投│      │
│  │      │      │                  │                        │資會員分紅│      │
│  │      │      │                  │                        │明細表（本│      │
│  │      │      │                  │                        │院卷二第  │      │
│  │      │      │                  │                        │135-136 頁│      │
│  │      │      │                  │                        │反）      │      │
├─┼───┼───┼─────────┼────────────┼─────┼───┤
│35│林秀碧│960604│(1)投資金額：      │  98年11月23日檢察官訊問│由華明燦、│附表二│
│  │      │960802│    200 萬元    │  ，證人林秀碧具結後證述│邵子瑜、趙│第50、│
│  │      │      │    （960604匯款）│  筆錄（偵查A9卷50-51 頁│俊傑、葉孟│77筆  │
│  │      │      │    400 萬元    │  ）。林秀碧證述：我是經│姬、林俍禎│      │
│  │      │      │    （960802匯款）│  由林俍禎介紹，我是她阿│簽核之不動│      │
│  │      │      │以上合計投資600 萬│  姨。她向我介紹投資的金│產共同投資│      │
│  │      │      │元                │  額，華要用來重新整建觀│分紅專案暨│      │
│  │      │      │(2)約定紅利：      │  光飯店及美容養生會館，│入會申請書│      │
│  │      │      │  月息1.5 %       │  所以目須要資金週轉。我│（偵查A19 │      │
│  │      │      │(3)取回本金、紅利情│  匯款600 萬元至華明燦設│卷13、16頁│      │
│  │      │      │  形：            │  於合作金庫銀行之帳戶，│）、華明燦│      │
│  │      │      │  本金：未取回  │  對方確認收到款項後，分│簽發之資產│      │
│  │      │      │  紅利：按月領取│  紅專案約定書、商業本票│產權債權憑│      │
│  │      │      │    至97年中      │  、資產產權債權憑證，都│證（偵查A5│      │
│  │      │      │                  │  在林俍禎那裡。……開始│卷20、22頁│      │
│  │      │      │                  │  的幾個月有收到，從97年│）、華明燦│      │
│  │      │      │                  │  中左右，就沒有收到分紅│簽發之本票│      │
│  │      │      │                  │  。                    │及華聯佑宸│      │
│  │      │      │                  │                        │公司出具之│      │
│  │      │      │                  │                        │投資分紅專│      │
│  │      │      │                  │                        │案約定書（│      │
│  │      │      │                  │                        │偵查A5卷19│      │
│  │      │      │                  │                        │、21頁）、│      │
│  │      │      │                  │                        │林秀碧支付│      │
│  │      │      │                  │                        │投資款之匯│      │
│  │      │      │                  │                        │款單（偵查│      │
│  │      │      │                  │                        │A4卷46頁）│      │
│  │      │      │                  │                        │、華明燦銀│      │
│  │      │      │                  │                        │行帳戶交易│      │
│  │      │      │                  │                        │明細（偵查│      │
│  │      │      │                  │                        │A7卷65-72 │      │
│  │      │      │                  │                        │頁）、投資│      │
│  │      │      │                  │                        │會員分紅明│      │
│  │      │      │                  │                        │細表（本院│      │
│  │      │      │                  │                        │卷二第137 │      │
│  │      │      │                  │                        │頁、140 頁│      │
│  │      │      │                  │                        │反）      │      │
├─┼───┼───┼─────────┼────────────┼─────┼───┤
│36│張名吟│960606│(1)投資金額：      │據邵子瑜陳述，張名吟係由│由華明燦、│附表二│
│  │      │      │  90 萬元（960606 │其找來投資本案（相關內容│邵子瑜、趙│第52筆│
│  │      │      │  匯款）          │詳本表編號9 ）          │俊傑簽核之│      │
│  │      │      │(2)約定紅利：      │                        │不動產共同│      │
│  │      │      │  月息1.5 %       │                        │投資分紅專│      │
│  │      │      │(3)取回本金、紅利情│                        │案暨入會申│      │
│  │      │      │  形：            │                        │請書（偵查│      │
│  │      │      │  本金：未取回  │                        │A4卷35頁）│      │
│  │      │      │  紅利：按月領取│                        │、華明燦簽│      │
│  │      │      │    ，金額不詳    │                        │發之資產產│      │
│  │      │      │                  │                        │權債權憑證│      │
│  │      │      │                  │                        │（偵查A5卷│      │
│  │      │      │                  │                        │53頁）、華│      │
│  │      │      │                  │                        │明燦簽發之│      │
│  │      │      │                  │                        │本票及華聯│      │
│  │      │      │                  │                        │佑宸公司出│      │
│  │      │      │                  │                        │具之投資分│      │
│  │      │      │                  │                        │紅專案約定│      │
│  │      │      │                  │                        │書（偵查A5│      │
│  │      │      │                  │                        │卷52頁）、│      │
│  │      │      │                  │                        │張名吟支付│      │
│  │      │      │                  │                        │投資款之匯│      │
│  │      │      │                  │                        │款單（偵查│      │
│  │      │      │                  │                        │A4卷36頁）│      │
│  │      │      │                  │                        │、投資會員│      │
│  │      │      │                  │                        │分紅明細表│      │
│  │      │      │                  │                        │（本院卷二│      │
│  │      │      │                  │                        │第137 頁）│      │
├─┼───┼───┼─────────┼────────────┼─────┼───┤
│37│林俍偵│960606│(1)投資金額：      │(1)98年9 月1 日林俍禎告訴│由華明燦、│附表二│
│  │      │960803│    120萬元     │  狀（偵查A19卷1-2頁）稱│邵子瑜、趙│第51、│
│  │      │      │    （960606存入華│  ：告訴人在民國96年4 月│俊傑、林俍│79筆  │
│  │      │      │      明燦帳戶）  │  初透過友人邵子瑜之介紹│禎簽核之不│      │
│  │      │      │    20 萬元     │  前往華聯佑宸公司……認│動產共同投│      │
│  │      │      │    （付款日不詳，│  識該公司總裁華明燦及其│資分紅專案│      │
│  │      │      │      分紅專案暨入│  太太段惠蓮，由他們夫妻│暨入會申請│      │
│  │      │      │      會申請書日期│  向告訴人表示：『已取得│書（偵查A4│      │
│  │      │      │      為960803）  │  淡水鎮○○○段222-25及│卷37頁及  │      │
│  │      │      │以上合計投資140萬 │  222-59地號土地所有權』│A19卷7頁）│      │
│  │      │      │元                │  ，並出示型錄，另說：『│、華明燦簽│      │
│  │      │      │(2)約定紅利：      │  將興建養生會館，日後獲│發之資產產│      │
│  │      │      │  月息1.5 %       │  利穩當，可經營老人院、│權債權憑證│      │
│  │      │      │(3)取回本金、紅利情│  養生會館、飯店，加入會│（偵查A5卷│      │
│  │      │      │  形：            │  員後，可優先購買房屋，│24、26頁）│      │
│  │      │      │  本金：未取回  │  投資金額為每10萬元為l │、華明燦簽│      │
│  │      │      │  紅利：按月領取│  單位，一個月可固定獲利│發之本票及│      │
│  │      │      │    至97年8月     │  一分半之紅利，一年期滿│華聯佑宸公│      │
│  │      │      │                  │  ，本金可拿回，要續投資│司出具之投│      │
│  │      │      │                  │  也可以』……被告夫妻為│資分紅專案│      │
│  │      │      │                  │  了取信告訴人，請人開車│約定書（偵│      │
│  │      │      │                  │  載我們去淡水現場參觀，│查A5卷23、│      │
│  │      │      │                  │  指現場三棟大樓為他們的│25頁）、林│      │
│  │      │      │                  │  等語。……告訴人不疑有│俍禎支付投│      │
│  │      │      │                  │  他，於96年5、6月間陸續│資款之存款│      │
│  │      │      │                  │  投資本案共新臺幣140 萬│憑條（偵查│      │
│  │      │      │                  │  元並介紹弟婦王珊君投資│A4卷38頁）│      │
│  │      │      │                  │  新臺幣100 萬元，及阿姨│、投資會員│      │
│  │      │      │                  │  林秀碧……投資新臺幣  │分紅明細表│      │
│  │      │      │                  │  600 萬元正……，由華明│（本院卷二│      │
│  │      │      │                  │  燦交來投資分紅專案約定│第134頁、 │      │
│  │      │      │                  │  書、本票，資產產權債權│135頁反） │      │
│  │      │      │                  │  憑證各二紙，投資約定書│          │      │
│  │      │      │                  │  只為期一年，從96年5 月│          │      │
│  │      │      │                  │  份起華明燦每月5 日將紅│          │      │
│  │      │      │                  │  利匯入告訴人的戶頭，未│          │      │
│  │      │      │                  │  料97年9 月份起即未收到│          │      │
│  │      │      │                  │  紅利，到公司找人，卻被│          │      │
│  │      │      │                  │  其職員阻擋於門外，……│          │      │
│  │      │      │                  │  其他人也一再打電話給華│          │      │
│  │      │      │                  │  明燦，都聯絡不上。    │          │      │
│  │      │      │                  │(2)98年11月23日檢察官訊問│          │      │
│  │      │      │                  │  ，證人林俍偵具結後證述│          │      │
│  │      │      │                  │  筆錄（偵查A9卷54-55 頁│          │      │
│  │      │      │                  │  ）。林俍偵證述：由邵子│          │      │
│  │      │      │                  │  瑜介紹，後來見到華及段│          │      │
│  │      │      │                  │  ，他們二人有介紹，隔天│          │      │
│  │      │      │                  │  段請她朋友開車載我們到│          │      │
│  │      │      │                  │  淡水現場看。……她向我│          │      │
│  │      │      │                  │  介紹投資的金額，用來興│          │      │
│  │      │      │                  │  建觀光飯店及美容養生會│          │      │
│  │      │      │                  │  館，會員可取得資產產權│          │      │
│  │      │      │                  │  債權憑證為保障，投資金│          │      │
│  │      │      │                  │  額每月紅利是1.5%，二年│          │      │
│  │      │      │                  │  後會還本金，土地及房屋│          │      │
│  │      │      │                  │  是華明燦所有，不會有問│          │      │
│  │      │      │                  │  題。……介紹他曾是淡水│          │      │
│  │      │      │                  │  第一信用合作社理事，有│          │      │
│  │      │      │                  │  雄厚的財力在國外有很多│          │      │
│  │      │      │                  │  不動產及投資不動產之經│          │      │
│  │      │      │                  │  驗。……經由邵子瑜交給│          │      │
│  │      │      │                  │  我投資分紅專案約定書、│          │      │
│  │      │      │                  │  商業本票、資產產權債權│          │      │
│  │      │      │                  │  憑證。                │          │      │
│  │      │      │                  │(3)98年9 月29日檢察官訊問│          │      │
│  │      │      │                  │  ，證人林俍偵具結後證述│          │      │
│  │      │      │                  │  筆錄（偵查A10 卷283 頁│          │      │
│  │      │      │                  │  ）。林俍偵證述：我以為│          │      │
│  │      │      │                  │  他們要蓋養生會館，我會│          │      │
│  │      │      │                  │  常問進度，但常常說有在│          │      │
│  │      │      │                  │  進行，之後打電話沒人接│          │      │
│  │      │      │                  │  ，……。              │          │      │
├─┼───┼───┼─────────┼────────────┼─────┼───┤
│38│鍾美玲│960611│(1)投資金額：      │(1)97年8 月1 日調查筆錄（│由華明燦、│附表二│
│  │      │960727│    30 萬元     │  偵查A2卷95-96 頁）其中│邵子瑜、葉│第53、│
│  │      │960815│    （960611匯款）│  鍾美玲述：同樣經葉孟姬│孟姬簽核之│73、85│
│  │      │960907│    120 萬元    │  介紹，告知華明燦要在淡│不動產共同│、89、│
│  │      │960917│    （960727匯款）│  水蓋國際觀光飯店，他是│投資分紅專│91筆  │
│  │      │      │    10 萬元     │  淡水第一信用合作社的理│案暨入會申│      │
│  │      │      │    （960815存入華│  事，遊說我可以投資華明│請書（本院│      │
│  │      │      │      明燦帳戶）  │  燦，因此自96年6 月11日│卷一第147 │      │
│  │      │      │    70 萬元     │  起，我共分成五筆金額總│頁、偵查A2│      │
│  │      │      │    （960907存入華│  價新臺幣340 萬元匯到華│卷362頁、 │      │
│  │      │      │      明燦帳戶）  │  明燦……帳戶，當時我曾│本院卷二第│      │
│  │      │      │   110 萬元     │  質疑為何會是匯到個人帳│112頁、116│      │
│  │      │      │    （960917存入華│  戶，但葉孟姬稱華明燦剛│頁反、118 │      │
│  │      │      │      明燦帳戶）  │  成立公司（華聯佑宸股份│頁反）、華│      │
│  │      │      │以上合計投資340 萬│  有限公司）所以才匯到個│明燦簽發之│      │
│  │      │      │元                │  人帳戶……。          │資產產權債│      │
│  │      │      │(2)約定紅利：      │(2)97年10月3 日詢問筆錄（│權憑證（偵│      │
│  │      │      │  月息1.5 %       │  偵查A2卷181-182 頁）其│查A2卷22、│      │
│  │      │      │(3)取回本金、紅利情│  中鍾美玲述：……葉孟姬│24、26、28│      │
│  │      │      │  形：            │  說我們投資後，華明燦會│、30 頁） │      │
│  │      │      │  本金：未取回  │  把不動產的產權給我們，│、華明燦簽│      │
│  │      │      │  紅利：按月領取│  我就相信葉孟姬，在96年│發之本票及│      │
│  │      │      │    ，共領17次，總│  6 月11日匯了第一筆30萬│華聯佑宸公│      │
│  │      │      │    金額683,540 元│  ……，事後在96年7 月葉│司出具之投│      │
│  │      │      │                  │  孟姬寄我資產產權憑證及│資分紅專案│      │
│  │      │      │                  │  投資分紅專案約定書、本│約定書（偵│      │
│  │      │      │                  │  票……我是買淡水的    │查A2卷23、│      │
│  │      │      │                  │  Reits （不動產證券化）│25、      │      │
│  │      │      │                  │  ，這是葉孟姬銷售給我，│27、29、31│      │
│  │      │      │                  │  我當初並沒有見過華明燦│頁）、鍾美│      │
│  │      │      │                  │  ，我是在今年的3 月19日│玲支付投資│      │
│  │      │      │                  │  要把錢拿回來，我才見過│款之匯款單│      │
│  │      │      │                  │  華明燦，他表示他沒錢還│及存款憑條│      │
│  │      │      │                  │  我，華明燦一直都有付我│（偵查A2卷│      │
│  │      │      │                  │  利息……。            │17-21頁） │      │
│  │      │      │                  │(3)97年10月17日詢問筆錄（│、投資會員│      │
│  │      │      │                  │  偵查A2卷327-328 頁）其│分紅明細表│      │
│  │      │      │                  │  中鍾美玲述：葉孟姬表示│（本院卷二│      │
│  │      │      │                  │  她是華聯佑宸的副董事長│第149頁反 │      │
│  │      │      │                  │  ，並說淡水的土地是華明│）        │      │
│  │      │      │                  │  燦所有，我從6月到9月總│          │      │
│  │      │      │                  │  共投資了340 萬，我總共│          │      │
│  │      │      │                  │  收了4 萬多元的佣金，我│          │      │
│  │      │      │                  │  投資的主要原因為葉孟姬│          │      │
│  │      │      │                  │  告訴我貸款理財可以致富│          │      │
│  │      │      │                  │  ，該投資利潤蠻高且投資│          │      │
│  │      │      │                  │  安全，葉孟姬直接對我負│          │      │
│  │      │      │                  │  責……。              │          │      │
│  │      │      │                  │(4)97年12月16日詢問筆錄（│          │      │
│  │      │      │                  │  偵查A2卷357 頁）其中鍾│          │      │
│  │      │      │                  │  美玲述：96年11月我有告│          │      │
│  │      │      │                  │  訴葉孟姬說華明燦有問題│          │      │
│  │      │      │                  │  ，97年1 月我有寄存證信│          │      │
│  │      │      │                  │  函給葉孟姬，說權狀所有│          │      │
│  │      │      │                  │  人不是華明燦，所以葉孟│          │      │
│  │      │      │                  │  姬說97年6 月才知情，與│          │      │
│  │      │      │                  │  事實不符。            │          │      │
├─┼───┼───┼─────────┼────────────┼─────┼───┤
│39│林明珠│960612│(1)投資金額：      │  按98年8 月28日徐碧雲告│由華明燦、│附表二│
│  │      │      │  200萬元（960612 │  訴狀所稱，林明珠之投資│邵子瑜、葉│第55筆│
│  │      │      │  匯款）          │  係由其招攬（相關內容詳│孟姬簽核之│      │
│  │      │      │(2)約定紅利：      │  本表編號18）          │不動產共同│      │
│  │      │      │  月息1.5 %       │                        │投資分紅專│      │
│  │      │      │(3)取回本金、紅利情│                        │案暨入會申│      │
│  │      │      │  形：            │                        │請書（偵查│      │
│  │      │      │  本金：未取回  │                        │A4卷31頁）│      │
│  │      │      │  紅利：按月領取│                        │、華明燦簽│      │
│  │      │      │    ，金額不詳    │                        │發之本票及│      │
│  │      │      │                  │                        │華聯佑宸公│      │
│  │      │      │                  │                        │司出具之投│      │
│  │      │      │                  │                        │資分紅專案│      │
│  │      │      │                  │                        │約定書（偵│      │
│  │      │      │                  │                        │查A5卷157 │      │
│  │      │      │                  │                        │頁）、林明│      │
│  │      │      │                  │                        │珠支付投資│      │
│  │      │      │                  │                        │款之匯款單│      │
│  │      │      │                  │                        │（偵查A4卷│      │
│  │      │      │                  │                        │32頁）、投│      │
│  │      │      │                  │                        │資會員分紅│      │
│  │      │      │                  │                        │明細表（本│      │
│  │      │      │                  │                        │院卷二第  │      │
│  │      │      │                  │                        │143 頁 ） │      │
├─┼───┼───┼─────────┼────────────┼─────┼───┤
│40│陳詩怡│960702│(1)投資金額：      │據葉孟姬所稱，陳詩怡係其│華明燦簽發│附表二│
│  │      │960711│    80萬元      │直接介紹而投資本案（相關│之資產產權│第61、│
│  │      │      │    （960702匯款）│內容詳本表編號12）      │債權憑證（│64筆  │
│  │      │      │    20萬元      │                        │偵查A10 卷│      │
│  │      │      │    （960711存入華│                        │189、191頁│      │
│  │      │      │      明燦帳戶）  │                        │）華明燦簽│      │
│  │      │      │以上合計投資100 萬│                        │發之本票及│      │
│  │      │      │元                │                        │華聯佑宸公│      │
│  │      │      │(2)約定紅利：      │                        │司出具之投│      │
│  │      │      │  月息1.5 %       │                        │資分紅專案│      │
│  │      │      │(3)取回本金、紅利情│                        │約定書（偵│      │
│  │      │      │  形：            │                        │查A10卷188│      │
│  │      │      │  本金：未取回  │                        │、190 頁）│      │
│  │      │      │  紅利：按月領取│                        │、陳詩怡支│      │
│  │      │      │    ，金額不詳    │                        │付投資款之│      │
│  │      │      │                  │                        │匯款單及存│      │
│  │      │      │                  │                        │款憑條（偵│      │
│  │      │      │                  │                        │查A10卷197│      │
│  │      │      │                  │                        │頁）、投資│      │
│  │      │      │                  │                        │會員分紅明│      │
│  │      │      │                  │                        │細表（本院│      │
│  │      │      │                  │                        │卷二第135 │      │
│  │      │      │                  │                        │頁）      │      │
├─┼───┼───┼─────────┼────────────┼─────┼───┤
│41│陳菁│960711│(1)投資金額：      │據葉孟姬所稱，陳菁係其│華明燦銀行│附表二│
│  │      │      │  15 萬元（960711 │直接介紹而投資本案（相關│帳戶交易明│第65筆│
│  │      │      │  存入華明燦帳戶）│內容詳本表編號12）      │細（偵查A7│      │
│  │      │      │(2)約定紅利：      │                        │卷65-72 頁│      │
│  │      │      │  月息1.5 %       │                        │）、投資會│      │
│  │      │      │(3)取回本金、紅利情│                        │員分紅明細│      │
│  │      │      │  形：            │                        │表（本院卷│      │
│  │      │      │  本金：未取回  │                        │二第135 頁│      │
│  │      │      │  紅利：按月領取│                        │）        │      │
│  │      │      │    ，金額不詳    │                        │          │      │
│  │      │      │                  │                        │          │      │
├─┼───┼───┼─────────┼────────────┼─────┼───┤
│42│陳玉琴│960719│(1)投資金額：      │                        │陳玉琴支付│起訴書│
│  │      │960731│    42萬7千元   │                        │投資款之匯│附表二│
│  │      │960828│    （960719匯款）│                        │款單（本院│未記載│
│  │      │      │     4萬3千元   │                        │卷二第130 │陳玉琴│
│  │      │      │    （960731匯款）│                        │頁反）、華│之投資│
│  │      │      │    13萬元      │                        │明燦銀行帳│（左列│
│  │      │      │    （960828匯款）│                        │戶交易明細│非供述│
│  │      │      │以上合計投資60萬元│                        │（偵查A7卷│證據顯│
│  │      │      │(2)約定紅利：      │                        │65-72頁） │示陳玉│
│  │      │      │  月息1.5 %       │                        │、投資會員│琴先後│
│  │      │      │(3)取回本金、紅利情│                        │分紅明細表│匯款60│
│  │      │      │  形：            │                        │（本院卷二│萬元予│
│  │      │      │  本金：未取回  │                        │第145 頁）│華明燦│
│  │      │      │  紅利：按月領取│                        │          │且華明│
│  │      │      │    ，金額不詳    │                        │          │燦之投│
│  │      │      │                  │                        │          │資會員│
│  │      │      │                  │                        │          │分紅明│
│  │      │      │                  │                        │          │細表亦│
│  │      │      │                  │                        │          │載有陳│
│  │      │      │                  │                        │          │玉琴三│
│  │      │      │                  │                        │          │筆合計│
│  │      │      │                  │                        │          │60萬元│
│  │      │      │                  │                        │          │之投資│
│  │      │      │                  │                        │          │紀錄）│
├─┼───┼───┼─────────┼────────────┼─────┼───┤
│43│李英│960720│(1)投資金額：      │(1)98年11月19日檢察官訊問│華明燦銀行│附表二│
│  │      │      │  20 萬元         │  ，證人李英具結後證述│帳戶交易明│第71筆│
│  │      │      │（960720匯款）    │  筆錄（偵查A9卷29-30頁 │細（偵查A7│      │
│  │      │      │(2)約定紅利：      │  ）。李英證述：我是經│卷65-72頁 │      │
│  │      │      │  月息1.5 %       │  由葉孟姬介紹，我跟她是│）、投資會│      │
│  │      │      │(3)取回本金、紅利情│  同事。她向我介紹投資的│員分紅明細│      │
│  │      │      │  形：            │  金額，用來興建觀光飯店│表（本院卷│      │
│  │      │      │  本金：未取回  │  及美容養生會館，會員可│二第135 頁│      │
│  │      │      │  紅利：按月領取│  取得資產產權債權憑證為│）        │      │
│  │      │      │    ，金額不詳    │  保障，投資金額每月紅利│          │      │
│  │      │      │                  │  是1.5%，土地及房屋是華│          │      │
│  │      │      │                  │  明燦所有，不會有問題。│          │      │
│  │      │      │                  │  我匯款20萬元至華明燦…│          │      │
│  │      │      │                  │  …帳戶，對方確認收到款│          │      │
│  │      │      │                  │  項後，經由葉孟姬交給我│          │      │
│  │      │      │                  │  投資分紅專案約定書、商│          │      │
│  │      │      │                  │  業本票、資產產權債權憑│          │      │
│  │      │      │                  │  證。有，開始的幾個月有│          │      │
│  │      │      │                  │  收到3000元，後來就沒有│          │      │
│  │      │      │                  │  收到分紅。            │          │      │
│  │      │      │                  │(2)按98年8 月28日徐碧雲告│          │      │
│  │      │      │                  │  訴狀所稱，李英之投資│          │      │
│  │      │      │                  │  係由其招攬（相關內容詳│          │      │
│  │      │      │                  │  本表編號18）          │          │      │
├─┼───┼───┼─────────┼────────────┼─────┼───┤
│44│郭翠英│960720│(1)投資金額：      │據郭淑英所稱，係其介紹郭│華明燦簽發│附表二│
│  │      │      │  50 萬元（960720 │翠英投資（相關內容參本表│之資產產權│第72筆│
│  │      │      │  存入華明燦帳戶）│編號34）                │債權憑證（│      │
│  │      │      │(2)約定紅利：      │                        │偵查A5卷85│      │
│  │      │      │  月息1.5 %       │                        │頁）、華明│      │
│  │      │      │(3)取回本金、紅利情│                        │燦簽發之本│      │
│  │      │      │  形：            │                        │票及華聯佑│      │
│  │      │      │  本金：未取回  │                        │宸公司出具│      │
│  │      │      │  紅利：按月領取│                        │之投資分紅│      │
│  │      │      │    ，金額不詳    │                        │專案約定書│      │
│  │      │      │                  │                        │（偵查A5卷│      │
│  │      │      │                  │                        │84頁）、華│      │
│  │      │      │                  │                        │明燦銀行帳│      │
│  │      │      │                  │                        │戶交易明細│      │
│  │      │      │                  │                        │（偵查A7卷│      │
│  │      │      │                  │                        │65-72 頁）│      │
│  │      │      │                  │                        │、投資會員│      │
│  │      │      │                  │                        │分紅明細表│      │
│  │      │      │                  │                        │（本院卷二│      │
│  │      │      │                  │                        │第135 頁）│      │
├─┼───┼───┼─────────┼────────────┼─────┼───┤
│45│林笑  │960803│(1)投資金額：      │  按98年8 月28日徐碧雲告│華明燦簽發│附表二│
│  │      │      │  40萬元（960803匯│  訴狀所稱，林笑之投資係│之本票及華│第78筆│
│  │      │      │  款）            │  由其招攬（相關內容詳本│聯佑宸公司│      │
│  │      │      │(2)約定紅利：      │  表編號18）            │出具之投資│      │
│  │      │      │  月息1.5 %       │                        │分紅專案約│      │
│  │      │      │(3)取回本金、紅利情│                        │定書（偵查│      │
│  │      │      │  形：            │                        │A5卷153 頁│      │
│  │      │      │  本金：未取回  │                        │）、華明燦│      │
│  │      │      │  紅利：按月領取│                        │銀行帳戶交│      │
│  │      │      │    ，金額不詳    │                        │易明細（偵│      │
│  │      │      │                  │                        │查A7卷65- │      │
│  │      │      │                  │                        │72頁）、投│      │
│  │      │      │                  │                        │資會員分紅│      │
│  │      │      │                  │                        │明細表（本│      │
│  │      │      │                  │                        │院卷二第  │      │
│  │      │      │                  │                        │135 頁反）│      │
├─┼───┼───┼─────────┼────────────┼─────┼───┤
│46│楊惠萍│960810│(1)投資金額：      │(1)98年9 月14日檢察官訊問│華明燦簽發│附表二│
│  │      │      │  90 萬元（960810 │  ，證人楊惠萍具結後證述│之資產產權│第83筆│
│  │      │      │  存入華明燦帳戶）│  筆錄（偵查A10 卷272 頁│債權憑證（│      │
│  │      │      │(2)約定紅利：      │  ）。楊惠萍證述：96年8 │偵查A5卷88│      │
│  │      │      │  月息1.5 %       │  月我……投資90萬，我透│頁）、華明│      │
│  │      │      │(3)取回本金、紅利情│  過侯偉鴻知道，他告訴我│燦簽發之本│      │
│  │      │      │  形：            │  淡水有一棟房子，他說那│票及華聯佑│      │
│  │      │      │  本金：未取回  │  房子蓋一半希望繼續蓋下│宸公司出具│      │
│  │      │      │  紅利：按月領取│  去，希望那棟作為養生會│之投資分紅│      │
│  │      │      │    至97年11月    │  館、老人安養院、學生宿│專案約定書│      │
│  │      │      │                  │  舍。……我每約可以領到│（偵查A5卷│      │
│  │      │      │                  │  1 萬3 千5 百元，我領了│87頁）、楊│      │
│  │      │      │                  │  1 年。當初投資時我有問│惠萍支付投│      │
│  │      │      │                  │  侯偉鴻，華先生這麼有錢│資款之存款│      │
│  │      │      │                  │  ，為何需要我們投資，他│憑條（偵查│      │
│  │      │      │                  │  跟我說華先生在信義區有│A10 卷309 │      │
│  │      │      │                  │  棟大房子，而且他是銀行│頁）、投資│      │
│  │      │      │                  │  家，說能夠拿出這資金，│會員分紅明│      │
│  │      │      │                  │  並分利息給我們是不錯的│細表（本院│      │
│  │      │      │                  │  人。我本來半信半疑，後│卷二第127 │      │
│  │      │      │                  │  來呂秋愛跟侯偉鴻去看過│頁反）    │      │
│  │      │      │                  │  淡水房子，認為還不錯，│          │      │
│  │      │      │                  │  而且還有給我們憑證，我│          │      │
│  │      │      │                  │  們老年時也可以在那邊住│          │      │
│  │      │      │                  │  ，但l 年到期後就沒有再│          │      │
│  │      │      │                  │  收到紅利。……我請侯偉│          │      │
│  │      │      │                  │  鴻打電話，他說他聯絡不│          │      │
│  │      │      │                  │  上華先生。            │          │      │
│  │      │      │                  │(2)98年11月23日檢察官訊問│          │      │
│  │      │      │                  │  ，證人楊惠萍具結後證述│          │      │
│  │      │      │                  │  筆錄（偵查A9卷102-103 │          │      │
│  │      │      │                  │  頁）。楊惠萍證述：我是│          │      │
│  │      │      │                  │  經由侯偉鴻，他是葉孟姬│          │      │
│  │      │      │                  │  介紹。……侯他拿傳單給│          │      │
│  │      │      │                  │  我看，說淡水有三棟會館│          │      │
│  │      │      │                  │  ，他向我介紹投資的金額│          │      │
│  │      │      │                  │  ，用來興建觀光飯店及美│          │      │
│  │      │      │                  │  容養生會館，會員可取得│          │      │
│  │      │      │                  │  資產產權債權憑證為保障│          │      │
│  │      │      │                  │  ，投資金額每月紅利是  │          │      │
│  │      │      │                  │  1.5%，土地及房屋是華明│          │      │
│  │      │      │                  │  燦所有，不會有問題。…│          │      │
│  │      │      │                  │  …有，說他有名的銀行家│          │      │
│  │      │      │                  │  ，他爺爺是淡水第一信用│          │      │
│  │      │      │                  │  合作社的創辦人，有雄厚│          │      │
│  │      │      │                  │  的財力及投資不動產之經│          │      │
│  │      │      │                  │  驗。我匯款90萬元至華明│          │      │
│  │      │      │                  │  燦……帳戶，對方確認收│          │      │
│  │      │      │                  │  到款項後，經由侯偉鴻交│          │      │
│  │      │      │                  │  給我投資分紅專案約定書│          │      │
│  │      │      │                  │  、商業本票、資產產權債│          │      │
│  │      │      │                  │  權憑證。……從97年11月│          │      │
│  │      │      │                  │  ，就沒有收到分紅。    │          │      │
├─┼───┼───┼─────────┼────────────┼─────┼───┤
│47│呂秋愛│960810│(1)投資金額：      │(1)98年9 月14日檢察官訊問│由葉孟姬簽│附表二│
│  │      │      │  400 萬元（960810│  ，證人呂秋愛具結後證述│核之不動產│第82筆│
│  │      │      │  存入華明燦帳戶）│  筆錄（偵查A10卷269-270│共同投資分│      │
│  │      │      │(2)約定紅利：      │  頁）。呂秋愛證述：……│紅專案暨入│      │
│  │      │      │  月息1.5 %       │  侯偉鴻但我去淡水看投資│會申請書（│      │
│  │      │      │(3)取回本金、紅利情│  建地，他說要蓋養生會館│本院卷二第│      │
│  │      │      │  形：            │  及學生宿舍，我覺得可以│112 頁反）│      │
│  │      │      │  本金：未取回  │  投資，我去時只有我和侯│、華明燦簽│      │
│  │      │      │  紅利：按月領取│  偉鴻，我投資400 萬。每│發之資產產│      │
│  │      │      │    ，每月6 萬，領│  月5 號會投資本金的百分│權債權憑證│      │
│  │      │      │    14個月，約84萬│  之1.5 紅利到我合庫銀行│（偵查A5卷│      │
│  │      │      │                  │  ，我從96年9 月5 日拿到│91 頁）、 │      │
│  │      │      │                  │  97年11月5 日，每月可以│華明燦簽發│      │
│  │      │      │                  │  拿到6 萬。到期時我有請│之本票及華│      │
│  │      │      │                  │  侯偉鴻拿回本金，侯偉鴻│聯佑宸公司│      │
│  │      │      │                  │  說華先生都找不到人。…│出具之投資│      │
│  │      │      │                  │  …每月6萬。拿14個月。 │分紅專案約│      │
│  │      │      │                  │  約84萬。              │定書（偵查│      │
│  │      │      │                  │(2)98年11月23日檢察官訊問│A5卷90頁）│      │
│  │      │      │                  │  ，證人呂秋愛具結後證述│、呂秋愛支│      │
│  │      │      │                  │  筆錄（偵查A9卷100 頁）│付投資款之│      │
│  │      │      │                  │  。呂秋愛證述：我是經由│存款憑條（│      │
│  │      │      │                  │  侯偉鴻他是經由葉孟姬介│偵查A10卷 │      │
│  │      │      │                  │  紹。侯偉鴻向我介紹投資│308 頁）、│      │
│  │      │      │                  │  的金額，他說淡水有三棟│投資會員分│      │
│  │      │      │                  │  房子，要用來興建觀光飯│紅明細表（│      │
│  │      │      │                  │  店及美容養生會館，會員│本院卷二第│      │
│  │      │      │                  │  可取得資產產權債權憑證│127 頁反）│      │
│  │      │      │                  │  為保障，投資金額每月紅│          │      │
│  │      │      │                  │  利是1.5%，土地及房屋華│          │      │
│  │      │      │                  │  明燦可以用低價取得，不│          │      │
│  │      │      │                  │  會有問題。……介紹他是│          │      │
│  │      │      │                  │  銀行家，有雄厚的財力及│          │      │
│  │      │      │                  │  投資不動產之經驗。……│          │      │
│  │      │      │                  │  我匯款400 萬元至華明燦│          │      │
│  │      │      │                  │  設於合作金庫銀行雙連分│          │      │
│  │      │      │                  │  行的帳戶，對方確認收到│          │      │
│  │      │      │                  │  款項後，經由侯偉鴻交給│          │      │
│  │      │      │                  │  我投資分紅專案約定書、│          │      │
│  │      │      │                  │  商業本票、資產產權債權│          │      │
│  │      │      │                  │  憑證。                │          │      │
├─┼───┼───┼─────────┼────────────┼─────┼───┤
│48│鄭惠文│960814│(1)投資金額：      │                        │由華明燦、│附表二│
│  │      │      │  60 萬元（960814 │                        │、張銘鈐簽│第84筆│
│  │      │      │  匯款）          │                        │核之不動產│      │
│  │      │      │(2)約定紅利：      │                        │共同投資分│      │
│  │      │      │  月息1.5 %       │                        │紅專案暨入│      │
│  │      │      │(3)取回本金、紅利情│                        │會申請書（│      │
│  │      │      │  形：            │                        │本院卷二第│      │
│  │      │      │  本金：未取回  │                        │109 頁）、│      │
│  │      │      │  紅利：按月領取│                        │投資會員分│      │
│  │      │      │    ，金額不詳    │                        │紅明細表（│      │
│  │      │      │                  │                        │本院卷二第│      │
│  │      │      │                  │                        │145 頁）  │      │
├─┼───┼───┼─────────┼────────────┼─────┼───┤
│49│侯偉鴻│960822│(1)投資金額：      │(1)98年9 月29日檢察官訊問│由華明燦、│附表二│
│  │      │      │  80萬元（960822存│  ，證人侯偉鴻具結後證述│葉孟姬簽核│第87筆│
│  │      │      │  入華明燦帳戶45萬│  筆錄（偵查A10卷281-282│之不動產共│（另該│
│  │      │      │  元、960903匯款35│  頁）。侯偉鴻證述：我是│同投資分紅│表第86│
│  │      │      │  萬元）          │  相信我的介紹人葉孟姬及│專案暨入會│、88筆│
│  │      │      │(2)約定紅利：      │  華先生，我也有跟華先生│申請書（本│記載之│
│  │      │      │  月息1.5 %       │  談過，他有跟我說他的家│院卷二第  │45萬元│
│  │      │      │(3)取回本金、紅利情│  世，我是跟他在辦公室聊│115 頁反）│、35萬│
│  │      │      │  形：            │  天，華先生一直強調他很│、華明燦銀│元應是│
│  │      │      │  本金：未取回  │  有錢。那時我問他淡水投│行帳戶交易│上開80│
│  │      │      │  紅利：按月領取│  資案若不大為何要找我們│明細（偵查│萬元之│
│  │      │      │    ，金額不詳    │  去募款，他說我是銀行家│A7 卷65-72│分次付│
│  │      │      │                  │  ，以錢賺錢是我的本行，│頁）、侯偉│款金額│
│  │      │      │                  │  銀行也是這樣賺錢，我讓│鴻支付投資│，據侯│
│  │      │      │                  │  大家有錢賺，我覺得他是│款之匯款單│偉鴻稱│
│  │      │      │                  │  好人，所以才投資80萬，│（偵查A10 │述，其│
│  │      │      │                  │  我也介紹我的2 位大姊去│卷310頁） │投資金│
│  │      │      │                  │  投資，非常對不起他們。│、投資會員│額為80│
│  │      │      │                  │  事後契約到期他也沒有還│分紅明細表│萬元，│
│  │      │      │                  │  款誠意。              │（本院卷二│爰認定│
│  │      │      │                  │(2)98年11月26日檢察官訊問│第127頁反 │起訴書│
│  │      │      │                  │  ，證人侯偉鴻具結後證述│）        │附表二│
│  │      │      │                  │  筆錄（偵查A9卷135 頁）│          │第86、│
│  │      │      │                  │  。侯偉鴻證述：「（問：│          │88筆係│
│  │      │      │                  │  有無前往臺北縣淡水鎮北│          │溢列之│
│  │      │      │                  │  新路182 巷6 之58號現場│          │金額）│
│  │      │      │                  │  ？）有。是尤文良帶我及│          │      │
│  │      │      │                  │  徐碧雲一起去，尤文良跟│          │      │
│  │      │      │                  │  葉孟姬去過」；「（問：│          │      │
│  │      │      │                  │  有無進入建築物內？）沒│          │      │
│  │      │      │                  │  有。當時說還在裝潢，所│          │      │
│  │      │      │                  │  以不能進入工地」；「（│          │      │
│  │      │      │                  │  問：在接受說明時，段惠│          │      │
│  │      │      │                  │  蓮是否有無向你做說明？│          │      │
│  │      │      │                  │  ）沒有，但華明燦有對我│          │      │
│  │      │      │                  │  說明」；「（問：華明燦│          │      │
│  │      │      │                  │  有無說這三棟建築物產權│          │      │
│  │      │      │                  │  他已取得？他說他認識陳│          │      │
│  │      │      │                  │  沖，所以可以以一定金額│          │      │
│  │      │      │                  │  取得，所以他發產權憑證│          │      │
│  │      │      │                  │  時，我認為他應該已經取│          │      │
│  │      │      │                  │  得」；「（問：他有無講│          │      │
│  │      │      │                  │  他自己在淡水一信任職？│          │      │
│  │      │      │                  │  他說他母親是理事，兒子│          │      │
│  │      │      │                  │  是合庫襄理」。        │          │      │
├─┼───┼───┼─────────┼────────────┼─────┼───┤
│50│林素妙│960913│(1)投資金額：      │據葉孟姬所稱，林素妙係其│由華明燦、│附表二│
│  │      │      │  100 萬元（960913│直接介紹而投資本案（相關│葉孟姬簽核│第90筆│
│  │      │      │  匯款）          │內容詳本表編號12）      │之不動產共│      │
│  │      │      │(2)約定紅利：      │                        │同投資分紅│      │
│  │      │      │(3)取回本金、紅利情│                        │專案暨入會│      │
│  │      │      │  形：            │                        │申請書（本│      │
│  │      │      │  本金：未取回  │                        │院卷二第  │      │
│  │      │      │  紅利：按月領取│                        │119 頁反、│      │
│  │      │      │    ，金額不詳    │                        │120 頁）、│      │
│  │      │      │                  │                        │華明燦銀行│      │
│  │      │      │                  │                        │帳戶交易明│      │
│  │      │      │                  │                        │細（偵查A7│      │
│  │      │      │                  │                        │卷65-72頁 │      │
│  │      │      │                  │                        │）、投資會│      │
│  │      │      │                  │                        │員分紅明細│      │
│  │      │      │                  │                        │表（本院卷│      │
│  │      │      │                  │                        │二第128頁 │      │
│  │      │      │                  │                        │反）      │      │
├─┼───┼───┼─────────┼────────────┼─────┼───┤
│51│張鉦福│960921│(1)投資金額：      │據尤文良陳述，其介紹過客│由葉孟姬簽│附表二│
│  │      │961005│    10  萬元    │戶張鉦福投資本案（相關內│核之不動產│第92、│
│  │      │      │    （付款日不詳，│容參本表編號6 ）        │共同投資分│95筆  │
│  │      │      │      資產產權債權│                        │紅專案暨入│      │
│  │      │      │      憑證日期為  │                        │會申請書（│      │
│  │      │      │      960921）    │                        │本院卷二第│      │
│  │      │      │    10 萬元     │                        │114 頁反）│      │
│  │      │      │    （961005存入華│                        │、華明燦簽│      │
│  │      │      │      明燦帳戶）  │                        │發之資產產│      │
│  │      │      │以上合計投資20萬元│                        │權債權憑證│      │
│  │      │      │(2)約定紅利：      │                        │（偵查A5卷│      │
│  │      │      │  月息1.5 %       │                        │127、129  │      │
│  │      │      │(3)取回本金、紅利情│                        │頁）、華明│      │
│  │      │      │  形：            │                        │燦簽發之本│      │
│  │      │      │  本金：未取回  │                        │票及華聯佑│      │
│  │      │      │  紅利：按月領取│                        │宸公司出具│      │
│  │      │      │    ，金額不詳    │                        │之投資分紅│      │
│  │      │      │                  │                        │專案約定書│      │
│  │      │      │                  │                        │（偵查A5卷│      │
│  │      │      │                  │                        │126、128  │      │
│  │      │      │                  │                        │頁）、張鉦│      │
│  │      │      │                  │                        │福支付投資│      │
│  │      │      │                  │                        │款之存款憑│      │
│  │      │      │                  │                        │條（本院卷│      │
│  │      │      │                  │                        │二第115 頁│      │
│  │      │      │                  │                        │）        │      │
├─┼───┼───┼─────────┼────────────┼─────┼───┤
│52│洪景辰│960927│(1)投資金額：      │(1)97年9 月24日調查筆錄（│由葉孟姬簽│附表二│
│  │      │961022│    300萬元     │  偵查A7卷26-28 頁）其中│核之不動產│第94、│
│  │      │      │    （960927匯款）│  洪景辰述：我不認識華明│共同投資分│96筆  │
│  │      │      │    45 萬元     │  燦，但我認識葉孟姬，…│紅專案暨入│      │
│  │      │      │    （961022匯款）│  …約於96年7 月間，葉孟│會申請書（│      │
│  │      │      │以上合計投資345 萬│  姬向我表示有家華聯佑宸│本院卷二第│      │
│  │      │      │元                │  股份有限公司在臺北縣淡│110 頁）、│      │
│  │      │      │(2)約定紅利：      │  水鎮興建休閒大樓，紅利│華明燦簽發│      │
│  │      │      │  月息1.5 %       │  為每個月投資金額的1.5%│之資產產權│      │
│  │      │      │(3)取回本金、紅利情│  ，詢問我是否要投資，…│債權憑證（│      │
│  │      │      │  形：            │  …我就前後共投資新臺幣│偵查A5卷94│      │
│  │      │      │  本金：未取回  │  345 萬元。……匯款後，│、96頁）、│      │
│  │      │      │  紅利：按月領取│  葉孟姬就交給我由華明燦│華明燦簽發│      │
│  │      │      │    12期，共約50餘│  具名的「資產產權債權憑│之本票及華│      │
│  │      │      │    萬元          │  證」、「投資分紅專案約│聯佑宸公司│      │
│  │      │      │                  │  定書」及「本票」各l 張│出具之投資│      │
│  │      │      │                  │  作為擔保。自96年10月迄│分紅專案約│      │
│  │      │      │                  │  今，我每個月都有領到約│定書（偵查│      │
│  │      │      │                  │  5 萬l,750 元的利息，共│A5 卷93、 │      │
│  │      │      │                  │  領了12期，總金額約50餘│95 頁）、 │      │
│  │      │      │                  │  萬元。                │洪景辰支付│      │
│  │      │      │                  │(2)98年11月23日檢察官訊問│投資款之匯│      │
│  │      │      │                  │  ，證人洪景辰具結後證述│款單（偵查│      │
│  │      │      │                  │  筆錄（偵查A9卷101-102 │A8 48頁及 │      │
│  │      │      │                  │  頁）。洪景辰證述：……│A10 卷312 │      │
│  │      │      │                  │  洪美蘭、葉孟姬，她們向│頁）、投資│      │
│  │      │      │                  │  我介紹投資的金額，華明│會員分紅明│      │
│  │      │      │                  │  燦用來興建觀光飯店及美│細表（本院│      │
│  │      │      │                  │  容養生會館，會員可取得│卷二第145 │      │
│  │      │      │                  │  資產產權債權憑證為保障│頁反）    │      │
│  │      │      │                  │  ，投資金額每月紅利是  │          │      │
│  │      │      │                  │  1.5%，土地及房屋是華明│          │      │
│  │      │      │                  │  燦所有，他會發憑證給我│          │      │
│  │      │      │                  │  們。                  │          │      │
└─┴───┴───┴─────────┴────────────┴─────┴───┘
附表六：
本件扣案物
(一)編號1 ：「空白資產產權債權憑證」4 紙。
(二)編號2 ：空白「華聯佑宸股份有限公司不動產共同投資分紅專
  案暨入會申請書」6 紙。
(三)編號3 ：「空白投資分紅專案約定書」10紙。
(四)編號4 ：「華聯國際集團會員申請書」等1 疊。
(五)編號5 ：「投資分紅相關資料」等1 疊。
(六)編號6 ：「收據（吳錦雲等人）」9 紙。
(七)編號7 ：「員工在職證明、名片」等1 疊。
(八)編號8 ：「投資分紅專案入會申請書」等1 疊。
(九)編號9 ：「投資分紅相關資料」等1 疊。
(十)編號10：「投資會員紅利明細表」等1 疊。
附表七：
無法認定違反銀行法之不另為無罪諭知之部分
┌─┬───┬────┬──────┬────┐
│編│投資人│投資日期│投資金額    │起訴書附│
│號│      │        │            │表一之排│
│  │      │        │            │序      │
├─┼───┼────┼──────┼────┤
│1 │邵子瑜│960301  │60萬元      │附表一第│
│  │      │        │            │2 筆    │
├─┼───┼────┼──────┼────┤
│2 │趙俊傑│960430  │60萬元      │附表一第│
│  │      │        │            │4 筆    │
└─┴───┴────┴──────┴────┘
附表八：
本件偵查案卷之代號對照表
┌──┬──────────────┐
│代號│案號                        │
├──┼──────────────┤
│A1  │97年度發查字第1688號        │
├──┼──────────────┤
│A2  │97年度他字第4498號          │
├──┼──────────────┤
│A3  │97年度他字第6926號          │
├──┼──────────────┤
│A4  │97年度他字第11201號         │
├──┼──────────────┤
│A5  │98年度發查字第3號           │
├──┼──────────────┤
│A6  │98年度他字第217號           │
├──┼──────────────┤
│A7  │98年度警聲搜字第52號        │
├──┼──────────────┤
│A8  │98年度偵字第5234號(一)      │
├──┼──────────────┤
│A9  │98年度偵字第5234號(二)      │
├──┼──────────────┤
│A10 │98年度偵字第6079號          │
├──┼──────────────┤
│A11 │98年度偵字第9027號          │
├──┼──────────────┤
│A12 │98年度他字第7016號          │
├──┼──────────────┤
│A13 │98年度他字第7981號          │
├──┼──────────────┤
│A14 │98年度他字第7982號          │
├──┼──────────────┤
│A15 │98年度偵字第20628號         │
├──┼──────────────┤
│A16 │98年度他字第8163號          │
├──┼──────────────┤
│A17 │98年度他字第8169號          │
├──┼──────────────┤
│A18 │98年度他字第8170號          │
├──┼──────────────┤
│A19 │98年度他字第8178號          │
├──┼──────────────┤
│A20 │98年度發查字第3768號        │
├──┼──────────────┤
│A21 │98年度他字第9321號          │
└──┴──────────────┘